臺灣高等法院刑事判決
109年度上訴字第934號
上  訴  人  
即  被  告  劉美珍 





選任辯護人  簡翊玹律師（法扶律師）
上  訴  人  
即  被  告  徐志雄  



選任辯護人  陳奕仲律師（法扶律師）
上  訴  人  
即  被  告  初炳蘭  


選任辯護人  黃教倫律師（法扶律師）
上  訴  人  
即  被  告  簡文福  


選任辯護人  張全成律師（法扶律師）
上列上訴人即被告等因違反毒品危害防制條例等案件，不服臺灣
基隆地方法院108年度訴字第480、678號，中華民國108年11月14
日第一審判決（起訴及追加起訴案號：臺灣基隆地方檢察署108
年度偵字第1714、1791、1877、2943、2991、4420號），提起上
訴，本院判決如下：
    主    文
原判決關於丙○○ 犯其附表二編號4至19、21至24、26、27主文欄
所示之罪，暨定應執行刑部分、甲○○部分，均撤銷。   
丙○○ 犯如附表二編號4至19、21至24、26、27主文欄所示之罪，
各處如附表二編號4至19、21至24、26、27主文欄所示之刑及沒
收。
甲○○犯如附表二編號9、11、17主文欄所示之罪，各處如附表二
編號9、11、17主文欄所示之刑及沒收。應執行有期徒刑伍年。
其他上訴駁回。
丙○○ 上開撤銷改判及上訴駁回部分所處之刑，應執行有期徒刑
玖年陸月。
    犯罪事實
一、丙○○ 明知海洛因係毒品危害防制條例第2條第2項第1款所管
    制之第一級毒品，依法不得販賣及持有，且與乙○○、甲○○、
    丁○○均明知甲基安非他命係毒品危害防制條例第2 條第2項
    第2款所管制之第二級毒品，依法不得販賣、轉讓及持有，
    竟分別為下列行為：
  ㈠丙○○基於販賣第一級毒品海洛因以營利之犯意，持其所使用
    如附表四編號7所示HTC廠牌行動電話1具（插用如附表四編
    號8所示門號0000000000號SIM卡）作為毒品交易之聯絡工具
    ，於如附表一犯罪事實欄所示之時間、地點，以如附表一犯
    罪事實欄所示之方式及金額，先後販賣如附表一犯罪事實欄
    所示之第一級毒品海洛因予如附表一犯罪事實欄所示之購毒
    者程馨儀、李豐旭。
　㈡丙○○ 基於販賣第二級毒品甲基安非他命以營利之犯意，持其
    所使用如附表四編號7所示HTC廠牌行動電話1具（插用如附
    表四編號8所示門號0000000000號SIM卡）作為毒品交易之聯
    絡工具，於如附表二編號1至8、10、13至16、18、19、21、
    22犯罪事實欄所示之時間、地點，以如附表二編號1至8、10
    、13至16、18、19、21、22犯罪事實欄所示之方式及金額，
    先後販賣如附表二編號1至8、10、13至16、18、19、21、22
    犯罪事實欄所示之第二級毒品甲基安非他命予如附表二編號
    1至8、10、13至16、18、19、21、22犯罪事實欄所示之購毒
    者郭萬春、丁○○、吳智華、徐哲雄、陳孝民、許美玲、劉寶
    蓮、段博恩、羅量。
　㈢丙○○與甲○○共同基於販賣第二級毒品甲基安非他命以營利之
    犯意聯絡，由丙○○ 持其所使用如附表四編號7所示HTC廠牌
    行動電話1具（插用如附表四編號8所示門號0000000000號SI
    M卡）作為毒品交易之對外聯絡工具，甲○○或持丙○○ 所使用
    如附表四編號7所示HTC廠牌行動電話1具（插用如附表四編
    號8所示門號0000000000號SIM卡），或持其所使用如附表四
    編號9所示行動電話1具（插用門號0000000000號SIM卡）作
    為毒品交易之聯絡工具，於如附表二編號9、11、17犯罪事
    實欄所示之時間、地點，以如附表二編號9、11、17犯罪事
    實欄所示之方式及金額，先後販賣如附表二編號9、11、17
    犯罪事實欄所示之第二級毒品甲基安非他命予如附表二編號
    9、11、17犯罪事實欄所示之購毒者丁○○、劉寶蓮。
　㈣丙○○與乙○○共同基於販賣第二級毒品甲基安非他命以營利之
    犯意聯絡，由丙○○ 或持其所使用如附表四編號7所示HTC廠
    牌行動電話1具（插用如附表四編號8所示門號0000000000號
    SIM卡），或持其所使用如附表四編號4所示三星廠牌行動電
    話1具（插用門號0000000000號SIM卡）作為毒品交易之對外
    聯絡工具，於如附表二編號12、26犯罪事實欄所示之時間、
    地點，以如附表二編號12、26犯罪事實欄所示之方式及金額
    ，先後販賣如附表二編號12、26犯罪事實欄所示之第二級毒
    品甲基安非他命予如附表二編號12、26犯罪事實欄所示之購
    毒者陳孝民、羅量。
　㈤乙○○基於販賣第二級毒品甲基安非他命以營利之犯意，或持
    其所使用如附表四編號7所示HTC廠牌行動電話1具（插用如
    附表四編號8所示門號0000000000號SIM卡），或持其所使用
    如附表四編號4所示三星廠牌行動電話1具（插用門號000000
    0000號SIM卡）作為毒品交易之聯絡工具，於如附表二編號2
    0、25犯罪事實欄所示之時間、地點，以如附表二編號20、2
    5犯罪事實欄所示之方式及金額，先後販賣如附表二編號20
    、25犯罪事實欄所示之第二級毒品甲基安非他命予如附表二
    編號20、25犯罪事實欄所示之購毒者羅量、甲○○。　
　㈥丙○○與丁○○共同基於販賣第二級毒品甲基安非他命以營利之
    犯意聯絡，由丙○○ 持其所使用如附表四編號4所示三星廠牌
    行動電話1具（插用門號0000000000號SIM卡）及如附表四編
    號7所示HTC廠牌行動電話1具（插用如附表四編號8所示門號
    0000000000號SIM卡）作為毒品交易之對外聯絡工具，於如
    附表二編號23犯罪事實欄所示之時間、地點，以如附表二編
    號23犯罪事實欄所示之方式及金額，販賣如附表二編號23犯
    罪事實欄所示之第二級毒品甲基安非他命予如附表二編號23
    犯罪事實欄所示之購毒者劉寶蓮。
　㈦丙○○與許美玲共同基於販賣第二級毒品甲基安非他命以營利
    之犯意聯絡，由丙○○ 持其所使用如附表四編號7所示HTC廠
    牌行動電話1具（插用如附表四編號8所示門號0000000000號
    SIM卡）作為毒品交易之聯絡工具，許美玲則持其所使用如
    附表四編號10所示行動電話1具（插用門號0000000000號SIM
    卡）作為毒品交易之聯絡工具，於如附表二編號24犯罪事實
    欄所示之時間、地點，以如附表二編號24犯罪事實欄所示之
    方式及金額，販賣如附表二編號24犯罪事實欄所示之第二級
    毒品甲基安非他命予如附表二編號24犯罪事實欄所示之購毒
    者吳麗雲。
　㈧丙○○與蔡蘇俊逸共同基於販賣第二級毒品甲基安非他命以營
    利之犯意聯絡，由丙○○ 持其所使用如附表四編號4所示三星
    廠牌行動電話1具（插用門號0000000000號SIM卡）作為毒品
    交易之對外聯絡工具，於如附表二編號27犯罪事實欄所示之
    時間、地點，以如附表二編號27犯罪事實欄所示之方式及金
    額，販賣如附表二編號27犯罪事實欄所示之第二級毒品甲基
    安非他命予如附表二編號27犯罪事實欄所示之購毒者吳麗雲
    。
　㈨丙○○ 明知程馨儀為懷胎婦女，竟基於轉讓第二級毒品甲基安
    非他命之犯意，於如附表三所示之時間、地點，以如附表三
    所示之方式，無償提供其所有實際數量不詳之微量甲基安非
    他命予程馨儀施用而轉讓之。　　
　　嗣經警先持原審法院法官核發之通訊監察書對丙○○ 持用之
    前開行動電話門號0000000000、0000000000號實施通訊監察
    ，復持臺灣基隆地方檢察署（下稱基隆地檢署）檢察官核發
    之拘票，分別於民國108年3月14日下午1時20分許，在基隆
    市○○區○○路00號，對乙○○執行拘提，當場扣得如附表四編號
    3、7所示物品及如附表二編號20、25至26所示販賣毒品所得
    ；再於同日下午2時20分許，在基隆市○○區○○路00號4樓加蓋
    鐵皮屋，對丙○○ 執行拘提，當場扣得如附表四編號1、2、4
    至6所示物品，始循線查獲上情。
二、案經基隆市警察局移送暨基隆市警察局第二分局報告基隆地
    檢署（下稱基隆地檢署）檢察官偵查起訴及追加起訴。
    理    由
壹、上訴人即被告丙○○ （下稱被告丙○○ ）部分之審理範圍：
    原審判決後，被告丙○○ 對原判決聲明不服，並於法定期間
    提起全部上訴，惟於本院準備程序中業已撤回原判決關於其
    轉讓禁藥共3罪部分之上訴（見本院卷一第255、283頁），
    故本件被告丙○○ 部分之審理範圍，僅限於原判決關於其附
    表一所示之販賣第一級毒品、附表二所示之販賣第二級毒品
    及附表三編號1所示轉讓第二級毒品部分，合先敘明。
貳、證據能力部分：
一、按被告之自白，非出於強暴、脅迫、利誘、詐欺、疲勞訊問
    、違法羈押或其他不正之方法，且與事實相符者，得為證據
    ，刑事訴訟法第156第1項定有明文。次按刑事訴追機關於詢
    （訊）問前曉諭自白從輕之規定，乃法定寬典之告知，或基
    於法律賦予對特定處分之裁量空間，在裁量權限內為技術性
    使用，以鼓勵被告或犯罪嫌疑人勇於自白自新，均屬合法之
    偵訊作為，為法所不禁，自不能僅因警方曾曉諭被告自白，
    即謂警方係以不正方法違法取供。上訴人即被告甲○○（下稱
    被告甲○○）於本院審理時以員警告知其如果沒有好好配合，
    會像丁○○一樣被收押，且檢察官亦當庭諭知其所涉犯罪名係
    7年之重罪，致其隨之配合供述，其警詢及偵查之供述不可
    當證據使用云云。惟查，證人即製作被告甲○○警詢筆錄之員
    警廖志華於原審審理中證稱：當時是伊拘提被告甲○○，在往
    偵三隊的路程當中，伊有跟被告甲○○說要配合講實話，但沒
    有講到如果沒有講實話會有什麼後果，也沒有跟被告甲○○說
    若不老實會判比較重等語，伊忘記在將被告甲○○送往地檢署
    的路程中有無跟被告甲○○說什麼話，但伊都會跟她講，妳所
    做的經過，就老老實實的講，不要隱匿，但應該沒有跟被告
    甲○○說沒有據實陳述的效果，也沒有跟她說如果她不認罪，
    就會向丁○○一樣被收押，更沒有聽過同行的另一位偵查佐有
    對被告甲○○說這樣的話，因為收押與否不是伊可以決定的，
    伊不可能講「若沒有好好配合，在檢察官面前就會被收押」
    這樣的話等語〔見原審法院108年度訴字第480號卷（下稱原
    審卷）二第65至68頁〕，倘被告甲○○於警詢及偵查時果真係
    因承受不配合就會被羈押之壓力，心生畏懼而為不實且不利
    於己之供述，衡情其於後續移送至基隆地檢署，接受檢察官
    訊問時，仍應會繼續為相同之陳述，以確保能免於受羈押處
    分，然被告甲○○於同日檢察官訊問時，雖仍供承先前於警詢
    所坦承前往各該地點交付毒品之客觀事實，然就如附表二編
    號9 、11所示部分，分別辯稱其不知交付之物品為毒品、不
    知係毒品交易云云〔見基隆地檢署108年度偵字第1877號卷（
    下稱偵1877卷）第104頁〕，則由被告甲○○於警詢及偵查時之
    供述前後不一致，及其於偵查時仍有改口否認販毒之主觀犯
    意等情觀之，被告甲○○於警詢及偵查時是否確係因遭受來自
    員警之壓力而為不實陳述，實非無疑。況且，被告甲○○先於
    原審準備程序期日中自承：檢察官請伊好好想清楚，沒有威
    脅伊，也沒有騙伊，偵訊部分，伊不主張被不正訊問等語（
    見原審卷一第367頁）；復於本院準備程序期日中自承：刑
    警廖志華之前有告訴伊劉寶蓮、丁○○怎麼說，也有跟伊說伊
    是被告，叫伊要好好配合，他有先告訴伊問題，但沒有告訴
    伊要怎麼回答或要怎麼說謊，也沒有跟伊說要辦伊跟丙○○共
    同販賣，伊以為是要辦丙○○ 的專案，伊講的內容都是沒有
    的事，他問伊什麼，伊就自己瞎說，瞎說的內容是伊自己講
    的，他沒有跟伊說要怎麼講等語（見本院卷二第44頁），足
    認被告甲○○於警詢及偵訊中之陳述，均係出於其自由意思而
    為，非出於強暴、脅迫、利誘、詐欺、疲勞訊問、違法羈押
    或其他不正之方法，均具有證據能力而均得採為證據，至前
    開供述之內容是否可採，則係實體認定被告甲○○有無犯罪之
    問題，詳如後述，併予敘明。
二、復按被告以外之人於審判外之陳述，雖不符刑事訴訟法第15
    9條之1至第159條之4之規定，然經當事人於審判程序同意作
    為證據，法院審酌該言詞陳述或書面陳述作成時之情況，認
    為適當者，亦得為證據；當事人、代理人或辯護人於法院調
    查證據時，知有刑事訴訟法第159條第1項不得為證據之情形
    ，而未於言詞辯論終結前聲明異議者，視為有前項之同意，
    刑事訴訟法第159條之5定有明文。查，本判決下列認定事實
    所引用之其餘被告以外之人於審判外所為之供述證據資料（
    包含人證與文書等證據），並無證據證明係公務員違背法定
    程序所取得；而檢察官、被告丙○○ 、甲○○、上訴人即被告
    乙○○（下稱被告乙○○）、上訴人即被告丁○○（下稱被告丁○○
    ）及被告丙○○ 、甲○○、乙○○、丁○○（以下合稱被告4人）之
    辯護人對本院準備程序期日提示之卷證，均同意或不爭執其
    等證據能力（見本院卷一第268至270、273、275至277頁；
    本院卷二第38、39、41、42頁），且迄至言詞辯論終結前亦
    未再聲明異議，本案證據資料作成時之情況，核無違法取證
    或其他瑕疵，證明力亦無明顯過低之情形，認為以之作為證
    據為適當，依刑事訴訟法第159條之5規定，自均得作為證據
    。
三、至於非供述證據部分，檢察官、被告4人及其等辯護人於本
    院準備程序期日均同意或不爭執其等證據能力（見本院卷一
    第270至274頁；本院卷二第39至40頁），復均查無違反法定
    程序取得或其他不得作為證據之情形，且經本院於審理期日
    提示予檢察官、被告4人及其等辯護人而為合法調查，應認
    均有證據能力。
參、實體部分：
一、認定犯罪事實所憑之證據及理由： 
  ㈠前開如附表一、附表二編號1至8、10、12至16、18至27、附
    表三所示之犯罪事實，業據被告丙○○ 、乙○○、丁○○於偵查
    、原審及本院審理時均坦承不諱〔見基隆地檢署108年度偵字
    第1714號卷（下稱偵1714卷）一第438至439、442至444、44
    8至452頁；偵1714卷二第217至221、249至253、259、329至
    333、339至341、353頁；基隆地檢署108年度偵字第4420號
    卷（下稱偵4420卷）第87、117至119、131至133頁；原審法
    院108年度聲羈字第36號卷（下稱聲羈卷）第12、16、20頁
    ；原審法院108年度聲羈字第39號卷第10至11頁；原審卷一
    第362頁；原審卷二第130、193、203頁；本院卷一第255至2
    68頁；本院卷二第260至273頁〕，核與證人程馨儀、李豐旭
    、郭萬春、吳智華、徐哲雄、陳孝民、許美玲、劉寶蓮、段
    博恩、羅量及甲○○於警詢及偵查中證述、證人即同案被告蔡
    蘇俊逸於原審審理中供述情節大致相符〔見偵1714卷一第101
    至103、115至117、147至149、168至169、246至247、300至
    301、344至345、380至381頁；偵1714卷二第5至8、31至33
    、47至49、65至66、75至77、91至92、111、121至122、163
    至164、173至175、196至197、233、237至239、241至243、
    359頁；基隆地檢署108年度偵字第1791號卷第45頁；基隆地
    檢署108年度偵字第1877號卷（下稱偵1877卷）第106頁；基
    隆地檢署108年度偵字第2943號卷（下稱偵2943卷）第101頁
    ；偵4420卷第21至22、107頁〕，並有原審法院107年度聲監
    字第1349、3137號通訊監察書及其附件（含電話附表）、10
    7年度聲監續字第2086、2352、2606、2863、3388號通訊監
    察書及其附件（含電話附表）、108年度聲監續字第159號通
    訊監察書及其附件（含電話附表）、通訊監察譯文、員警廖
    志華108年9月6日職務報告、法務部調查局濫用藥物實驗室1
    08年4月19日調科壹字第10823007630號鑑定書、交通部民用
    航空局航空醫務中心108年4月3日航藥鑑字第0000000、0000
    000號毒品鑑定書等件在卷可稽（見偵1714卷一第64至65、1
    27至128、135、159、161、179至180、281至284頁；偵1714
    卷二第19至21、27至28、53至54、56、99、140至141、183
    至184、377、421、427至428頁；偵2943卷第124、148頁；
    原審卷一第221至222、225至226、232、249至275、281至28
    3、310-1頁），且有如附表四編號1至7所示物品及如附表四
    編號20、25、26所示犯罪所得新臺幣（下同）共計4,000元
    扣案可佐，足認被告丙○○ 、乙○○、丁○○前開任意性自白核
    與事實相符，應均堪採信。
  ㈡被告丙○○與甲○○共同販賣第二級毒品甲基安非他命（即如附
    表二編號9、11、17）部分：
　　訊據被告丙○○ 對於如附表二編號9、11、17所示販賣第二級
    毒品甲基安非他命犯行坦承不諱；被告甲○○則矢口否認有此
    部分販賣第二級毒品甲基安非他命之犯行，辯稱：伊雖然有
    於前開時間載被告丙○○ 過去，但伊不知道劉寶蓮及丁○○係
    要向被告丙○○ 購買毒品，伊沒有與被告丙○○共同販賣毒品
    ，也沒有幫被告丙○○ 運送或交付毒品予劉寶蓮及丁○○云云
    。經查：
　　⒈前開如附表二編號9、11、17所示之犯罪事實，業據被告丙○○於偵查、原審及本院審理時、被告甲○○於警詢時均坦承
      不諱（見偵1714卷一第448至450頁；偵1714卷二第332至3
      33頁；偵2943卷第101至102頁；聲羈卷第12頁；原審卷一
      第362頁；原審卷二第130頁；本院卷一第255至268頁；本
      院卷二第260至273頁），復經證人丁○○、劉寶蓮於偵查及
      原審審理中證述屬實（見偵1714卷一第345至346、443頁
      ；偵1714卷二第237、259至261頁；聲羈卷第21至22頁；
      原審卷二第72至97頁），並有原審法院107年度聲監續字
      第2606、2863號通訊監察書及其附件（含電話附表）、通
      訊監察譯文等件附卷可參（見偵1714卷一第130頁；偵294
      3卷第119頁；原審卷一第228至229、257至263頁），且有
      如附表四編號5至7所示物品扣案可查，足認被告丙○○ 、
      甲○○前開任意性自白核與事實相符，均堪以採信。
　　⒉被告甲○○雖以前揭情詞置辯，惟查：
　　　⑴被告甲○○先於警詢時供稱：於107年10月23日，伊有前往
        基隆市○○區○○路000號丁○○住處交易（甲基）安非他命
        毒品，是伊跟丁○○一手交錢一手交毒品，伊向丁○○收取
        1,500元價金後，將1,500元交給丙○○ ；於107年10月26
        日，伊有前往基隆市仁愛區獅球路帝君廟與丁○○交易毒
        品，伊是交（甲基）安非他命給丁○○，丁○○拿發票給伊
        ，沒有給錢；於107年11月12日，伊有前往基隆市○○區○○○路0○00號前，與劉寶蓮交易（甲基）安非他命毒品，
        是伊親自與劉寶蓮一手交錢一手交毒品完成交易，伊有
        向劉寶蓮收取1,000元後，將1,000元交給丙○○ 。因為
        丙○○ 機車壞了，所以伊就幫丙○○ 拿毒品給藥腳，伊幫
        丙○○ 販賣毒品給藥腳沒有獲利等語明確（見偵1877卷
        第9至11頁）；惟於偵查中先供稱：107年10月23日，伊
        有在基隆市○○路000號與丁○○交易毒品，因為丙○○ 說她
        的車壞了，叫伊送東西給丁○○，就在丁○○家外面交易，
        透明夾鏈袋外面還有1個包裹，小小包，約3*3公分，但
        有遮住，伊不知道那是毒品，當天丁○○拿1,500至21000
        元給伊，伊當天就將錢給丙○○ ；107年10月26日，伊有
        在基隆市獅球路帝君廟，與丁○○交易毒品，伊在丙○○ 
        家，她出門前跟伊說丁○○會去找他，會拿一堆發票給他
        ，那是加油站發票，當時某些加油站加的95汽油有問題
        ，可以雙倍退費，丙○○ 要這些發票，她叫伊將毒品丁○○，伊收一堆發票，這次伊知道交給丁○○的是毒品，但
        伊不知道他們交易毒品；107年11月12日，伊有在基隆
        市○○○路0○00號與劉寶蓮交易毒品，也是丙○○ 說她機車
        壞掉，叫伊幫她送，伊剛好要去附近就幫她送，伊騎機
        車過去，在路邊交毒品給劉寶蓮，毒品是以透明夾鏈袋
        包裝，是安非他命1包，伊有跟她收1,000元，當天交錢
        給丙○○ 等語（見偵1877卷第103至104頁），復改稱：
        伊沒有販賣毒品，第一次是丁○○來找丙○○ ，伊沒有交
        毒品給丁○○等語（見偵1714卷二第229頁）；又於原審
        準備程序期日時先改稱：檢察官起訴的3次販毒事實，
        伊都有騎機車載丙○○ 到現場，伊知道丙○○ 平常有在販
        毒，但伊不知道丙○○ 是要去販毒，伊都是在樓下等，
        伊沒有見過劉寶蓮、丁○○等語（見原審卷一第366頁）
        ；復改供稱：就起訴書附表編號27之部分，那一次是伊
        跟丙○○去的，伊騎機車載丙○○去，到深澳坑路住家，伊
        在摩托車上，丙○○自己走進該住宅的電梯內，她要去找
        劉寶蓮，沒有說要去販毒，否則伊就會借摩托車給丙○○
        自己去，就不會載她，載她的時候，伊沒有注意她身上
        有無帶毒品，也沒有看到丙○○交付物品給劉寶蓮；起訴
        書附表編號28部分，是丙○○打電話給伊，叫伊去她家載
        她去找她的舅舅，伊載丙○○到正信路巷口後，丙○○便下
        車往伊後方走，伊回頭看她與一男子碰面，接著伊就轉
        回頭，沒有繼續觀看丙○○ 與該男子作何事，2人講沒多
        久，丙○○就到伊的機車上，手上拿了一袋大概是食物的
        東西，丙○○拿給伊，伊順手掛在機車前座，伊沒有看到
        丙○○與該男子有無交易毒品；起訴書附表編號29部分，
        這一次是伊與丙○○、程馨儀3人在丙○○ 家裡聊天，丙○○
        接到電話稱她舅舅要來拿發票給她，她叫伊一同下去，
        她跟她舅舅見面後要直接出門，所以叫伊一同下樓並把
        發票拿上樓，就只有在巷口而已，伊是與丙○○一同下去
        ，不是單獨下樓，伊等下樓後看到丙○○ 舅舅，丙○○ 舅
        舅拿發票給丙○○ ，丙○○ 轉交發票給伊，叫伊拿上樓，
        因為程馨儀還在丙○○家，丙○○要伊上樓陪程馨儀，這一
        次看到丙○○的舅舅，就是如起訴書編號29部分伊所稱在
        伊機車後方與丙○○談話的男子等語（見原審卷一第456
        至458頁）；又於本院審理時供稱：當時是丙○○ 自己交
        付毒品給丁○○、劉寶蓮，並不是伊交付毒品給他們，丁○○、劉寶蓮都沒有交錢給伊，伊也不知道交付毒品及價
        金的情況等語（見本院卷二第38頁），則被告甲○○對於
        其係獨自或載送被告丙○○ 前往交易毒品、其有無親自
        交付毒品並收售價金、其主觀上是否知悉相關交易係被
        告丙○○ 「販賣」、「毒品」等部分之供述前後均不一
        致，則其前開所辯是否屬實，即屬有疑。 
　　　⑵證人丁○○於偵查中證稱：（提示107年10月23日通訊監察
        譯文）這是伊跟丙○○的對話，伊要跟她買安非他命，最
        後約在伊家正信路樓下，伊走下去，丙○○叫阿蘭的人來
        ，伊以1,000元跟她買重量不詳的安非他命1小包，是一
        手交錢一手交貨，完成交易，回去施用是安非他命沒錯
        ，錢是交給阿蘭，毒品也是阿蘭交給伊。（提示107年1
        0月26日通訊監察譯文）這是伊跟丙○○的對話，是在談
        買賣毒品，丙○○叫伊拿一些中油可以退錢的發票給她，
        她叫阿蘭即甲○○拿毒品給伊，伊拿了一大包發票給她，
        伊跟她約在丙○○家附近的帝君廟，伊騎車過去，甲○○走
        路來，伊用發票買了重量不詳的安非他命1小包，有完
        成交易，伊回去後以玻璃球燒烤方式施用，是安非他命
        沒錯等語明確（見偵1714卷一第443頁；偵1714卷二第2
        59至261頁）；復於原審審理時證稱：伊於偵查中回答
        都是實在的，跟伊交易毒品的人不是丙○○ ，是甲○○。
        伊見過甲○○2次，一次在伊家樓下，一次在帝君廟，第
        一次是伊要跟丙○○要1,000元的甲基安非他命，丙○○說
        請朋友送過來給伊，是甲○○送到伊家樓下給伊，丙○○打
        電話給伊說人到了，叫伊下樓，伊只有看到甲○○，沒有
        看到丙○○ ，甲○○當場有給伊毒品，伊的1,000元那時好
        像用欠的；10月26日那次，原本丙○○ 叫伊自己過去，
        伊就到丙○○ 家附近的帝君廟等她，因為她叫伊打電話
        給她，伊打過去，是阿蘭接的電話，伊在帝君廟等她，
        伊把發票交給甲○○，毒品也是甲○○拿給伊的，伊是拿發
        票去跟丙○○ 交換毒品，當時丙○○沒有下來，是甲○○一
        個人過來等語綦詳（見原審卷二第84至97頁）。又證人
        劉寶蓮於偵查中證稱：（提示107年11月12日之通訊監
        察譯文）這是伊跟丙○○的對話，電話中的「蕃薯1000元
        」是在談買（甲基）安非他命的意思，伊等都是約在伊
        的住處交易，這次丙○○沒有來，是請甲○○拿來的，甲○○
        到伊家樓下之後，再聯絡丙○○ 跟伊說甲○○到了，本來
        伊問丙○○ 不上樓，後來丙○○ 才說她請甲○○來，伊才下
        樓，伊用1,000元買安非他命1小包，安非他命是以夾鏈
        袋裝著，好像還包著衛生紙，重量不詳，一手交錢一手
        交貨完成交易，伊把錢給甲○○，毒品是甲○○給伊的，伊
        回去後以玻璃球燒烤方式施用，是安非他命沒錯等語（
        見偵1714卷一第345頁）：復於原審證稱：伊於偵訊時
        所述實在，那日丙○○ 確實沒有出現，是甲○○跟伊交易
        毒品，拿到樓下給伊，是甲○○把甲基安非他命交給伊，
        1,000元也是交給甲○○，是用衛生紙包著等語明確（見
        原審卷二第72至78頁），核與證人即被告丙○○於偵查中
        先證稱：（提示107年11月12日通訊監察譯文）這是伊
        跟劉寶蓮的對話，伊要賣她（甲基）安非他命，最後約
        在她家樓下，在深澳坑路大香港那裡，伊請甲○○去的，
        她騎車去的，伊以1,000元賣她重量不詳的安非他命1小
        包，是一手交錢一手交貨，完成交易，毒品是甲○○機給
        她，甲○○友把1,000元交給伊；（提示107年10月23日通
        訊監察譯文）這是伊跟丁○○的對話，伊要賣他（甲基）
        安非他命，最後約在他家樓下，他家在鄭信路，伊好像
        是叫甲○○過去，甲○○騎機車過去，好像是用1,000元賣
        給他重量不詳的（甲基）安非他命1小包，有完成交易
        ，但是他沒有給伊錢，毒品是甲○○交給他的；（提示10
        7年10月26日通訊監察譯文）是伊與丁○○的對話，是在
        談毒品交易，伊是叫甲○○去交易（甲基）安非他命1公
        克給丁○○，代價是中油的發票1包，因為伊要拿中油的
        發票去換錢，那時候中油發票可以退雙倍的錢，甲○○知
        道是毒品交易，伊等是約在帝君廟前面交易毒品等語（
        見偵1714卷一第449至450頁；偵1714卷二第332至333頁
        ）；復於原審審理中證稱：檢察官提示107年10月23日
        、26日、11月12日通訊譯文時，伊所述實在。107年10
        月26日，當時伊沒去現場，只負責講電話，人沒到，伊
        將毒品交給甲○○，由甲○○前往，甲○○回來就把發票給伊
        ；107年11月12日，這一次伊請甲○○去，由甲○○騎車去
        到現場，伊人沒有到現場；107年10月23日，電話是伊
        接的，伊不想去，甲○○要求伊說她去，伊才說「阿舅，
        你來樓下好嗎」，丁○○家要爬樓梯，因為甲○○已經過去
        ，快到了，所以伊就請伊舅舅到樓下，伊舅舅說「好」
        ，伊說伊已經拜託朋友過去了，朋友指的是甲○○，毒品
        是甲○○直接交給伊舅舅，伊沒有去現場，只有甲○○去，
        甲○○回來沒有拿錢給伊等語（見原審卷二第101至104頁
        ）大致相符；再觀之前引之通訊監察譯文（內容詳如附
        表五所示）記載，①由附表五編號1中被告丙○○ 向丁○○
        表示「阿舅你下來樓下好嗎？我拜託朋友過去了」等語
        之記載，可見被告丙○○ 並非親自前往丁○○家樓下交易
        甲基安非他命，而係指派他人前去完成交易。②由附表
        五編號2中被告丙○○ 先向丁○○表示「9月10月的發票送
        我，我？請客。」、又稱「我叫『阿蘭』拿給你」、「你
        來打這支就好，我這支不會帶出去」等語，其後丁○○再
        次撥打該門號，由被告甲○○接聽電話，被告甲○○並於丁○○稱要過去了後，表示「現在要過來了，好我現在下去
        」等語之記載，足見係被告丙○○ 同意丁○○以發票為毒
        品之對價，而將該手機留給被告甲○○，並交代被告甲○○
        接獲丁○○之通知後，前往與丁○○交易甲基安非他命。③
        由附表五編號3中被告甲○○撥打電話向被告丙○○ 表示「
        你跟他講我到了」等語後，被告丙○○ 隨即另撥打電話
        向劉寶蓮稱「到了你下來」等語，嗣後劉寶蓮亦係向被
        告丙○○ 表示「你剛剛叫『她』拿番薯（即毒品甲基安非
        他命）來是多少錢？」等語之記載，可證係由被告丙○○
         指派被告甲○○獨自前往證人劉寶蓮住處樓下交易甲基
        安非他命，被告丙○○ 並通知證人劉寶蓮下樓與被告甲○○完成毒品交易，足認被告丙○○ 與甲○○確有為如附表二
        編號9、11、17所示之共同販賣第二級毒品甲基安非他
        命無訛。
　　　⑶被告甲○○雖辯稱：伊曾懷疑意外死在丙○○ 家中的楊敏如
        ，真正死因是丙○○ 給他施用過量的毒品，且我還欠丙○○ 2萬多塊錢，丙○○ 因此還跑到我姪女藍蕙珊工作的釣
        蝦場大吼大叫、鬧事，想逼我出面還錢，丙○○ 因這兩
        件事對我懷恨在心；而丁○○是丙○○ 的舅舅、劉寶蓮又
        是丁○○的女友，他們知道我欠丙○○ 錢，所以也一起陷
        害我云云。然證人即共同被告丙○○ 於原審審理時證稱
        ：甲○○確實有欠伊2萬餘元之債務，楊敏如也是因意外
        而死在伊家，但是伊沒有因為債務關係埋怨他，也根本
        不知道甲○○懷疑是伊害死楊敏如等語（見原審卷二第11
        2至114頁）；又證人藍蕙珊於原審審理中證稱：丙○○ 
        有去伊工作的釣蝦場找伊，說伊阿姨甲○○有欠她錢，又
        找不到甲○○，希望伊幫忙找甲○○出面，伊就說我會找找
        看，丙○○當場只是可能講話比較大聲，但是沒有大吵大
        鬧等語（見原審卷二第69至70頁），足證被告甲○○辯稱
        被告丙○○ 到藍蕙珊工作的釣蝦場大吼大叫、鬧事云云
        ，並非事實。再觀之前引如附表五編號2之通訊監察譯
        文記載被告丙○○ 向丁○○表示「我叫『阿蘭』拿給你」等
        語，可見被告丙○○ 係在不知自身遭監聽之情況下，於
        毒品交易之對話中，提及將由被告甲○○前往交付毒品。
        是被告甲○○辯稱被告丙○○ 係因上開二事對其懷恨在心
        而陷害其云云，尚非可採。
　　　⑷被告甲○○固辯稱：證人丁○○就如附表二編號9所示交易之
        對象，起初稱係乙○○，後來方改稱為「阿蘭」云云。然
        證人丁○○雖於警詢時曾先證稱：於107年10月23日係1名
        男子到場跟伊交易毒品，經警方提示伊才知道他叫乙○○
        云云（見偵1714卷一第59、62頁），惟嗣先改稱：伊之
        前說是乙○○與伊交易是認錯人了，是綽號「阿蘭」的女
        子過來跟伊交易才對等語（見偵1714卷一第66頁），復
        於原審審理中證稱：伊當時誤認甲○○是男生，因為他的
        外型像男生，伊在警局也是這樣講的等語（見原審卷二
        第90頁）。又被告甲○○之外型、穿著打扮，確實頗為中
        性乙節，有被告甲○○經原審法院法警室拍攝之照片附卷
        可稽（見原審卷二第149 至151頁），被告甲○○於原審
        審理中亦自承其於案發期間之髮型、穿著與審理中大致
        相同（見原審卷二第98至99頁），酌以證人丁○○於警詢
        時先供稱是1名男子來交易，係經警提示後，方知乙○○
        之姓名，可見其本不認識乙○○，是證人丁○○所稱誤認被
        告甲○○為男性，所以才錯稱其為乙○○，並已於警詢時更
        正證詞一事，尚非無據。
　　　⑸至於被告甲○○於警詢及偵查時雖供稱：於107年10月23日
        與丁○○交易毒品時，有當場向其收1,500至2,000 元云
        云；證人丁○○於偵查中亦證稱：於107年10月23日，伊
        有把毒品價金1,000元當場交給甲○○云云，業如前述，
        然證人丁○○於原審審理時證稱：前揭譯文的意思應該是
        伊要用欠的，連之前欠的一共欠丙○○ 2,000元，之前伊
        說該次交易有當場交錢應該是說錯了等語（見原審卷二
        第89至91頁）；酌以觀之前引該次交易之通訊監察譯文
        （即如附表五編號1）之記載，被告丙○○ 向丁○○表示此
        次送去的是售價1,000元之甲基安非他命，丁○○則回稱
        「那這要我差你2000」等語，堪認前揭譯文之語意顯係
        證人丁○○欲積欠該次毒品價金1,000元，以被告甲○○、
        證人丁○○於受訊問時回憶過往事實，就細節性事項之記
        憶難免有錯漏或誤植，自應以案發當下之客觀證據即監
        聽譯文較為可採，是應認如附表二編號9所示之毒品交
        易價額應係1,000元，且證人丁○○並未當場給付價金予
        被告甲○○，而係暫時賒欠被告丙○○ 該次價金，併予敘
        明。
　　　⑹綜上，被告甲○○前開所辯，顯均屬事後卸責之詞，不足
        採信。
　㈢按販賣毒品屬嚴重違法行為，苟遭逮獲，後果嚴重，毒販出
    售毒品時無不小心翼翼，不敢公然為之，且海洛因、甲基安
    非他命均無公定價格，並可任意分裝或增減其份量，是其各
    次買賣之價格，當亦各有差異，或隨供需雙方之資力、關係
    之深淺、需求之數量、貨源之充裕與否、販賣者對於資金之
    需求程度，以及政府查緝之態度，進而為各種不同之風險評
    估，而為機動性之調整，是其價格標準，自非一成不變，且
    販賣者從各種「價差」或「量差」或「純度」謀取利潤方式
    ，亦有差異，然其所圖利益之非法販賣行為目的，則屬相同
    ，並無二致。因之販賣利得，除經被告坦承，或因帳冊記載
    致價量至臻明確外，確實難以究其原委。然按一般民眾之普
    遍認知，毒品價格非低、取得不易，且毒品交易向為政府查
    禁森嚴且重罰不寬貸，衡諸常情，倘非有利可圖，殊無必要
    甘冒持有毒品遭查獲、重罰之極大風險，無端親送至交易處
    所，或於自身住處附近交易毒品，抑或購入大量毒品貯藏之
    理，而平添為警查獲之可能。從而，除確有反證足資認定係
    基於某種非圖利本意之關係外，通常尚難因無法查悉其買進
    、賣出之差價，而諉無營利之意思，或阻卻販賣犯行之追訴
    ，致知過坦承者難辭重典，飾詞否認者反得逞僥倖，而失情
    理之平。查被告4人均為智識正常之人，對於海洛因、甲基
    安非他命交易向為檢警機關嚴予取締之犯罪當知悉甚稔，苟
    無利可圖，應無甘冒被查緝法辦重刑之極大風險為之。查
　　被告丙○○ 、乙○○於原審準備程序均供稱：伊都是從販賣的
    毒品中抽取一些出來自己施用等語（見原審卷一第363 頁）
    ；又被告丙○○ 於原審審理中亦供稱：就如附表二編號1部分
    ，伊有想賺取一點點價差的念頭等語（見原審卷二第194頁
    ），而被告甲○○就如附表二編號9、11、17所示、被告丁○○
    就如附表二編號23所示販賣第二級毒品甲基安非他命行為，
    顯均可預見被告丙○○ 販賣甲基安非他命有利可圖，卻仍負
    責交付甲基安非他命及收取、轉交價金或對價發票，足認被
    告4人均確有藉由量差、價差等方式從中謀取利益之意圖而
    共同販賣上開海洛因或甲基安非他命。是以，被告4人主觀
    上確分別具有販賣海洛因、甲基安非他命以營利之意圖，應
    均堪認定。
　㈣綜上所述，本案事證明確，被告甲○○前開所辯，顯屬事後卸
    責之詞，不足採信。被告4人上開犯行均堪予認定，應均予
    依法論科。　   
二、論罪：
　㈠按行為後法律有變更者，適用行為時之法律，但行為後之法
    律有利於行為人者，適用最有利於行為人之法律，現行刑法
    第2條第1項定有明文。查被告4人行為後，毒品危害防制條
    例第4條第1項、第2項、第17條第2項之規定業經總統於109
    年1月15日修正公布，並自同年7月15日生效，其中⒈修正後
    毒品危害防制條例第4條第1項規定「製造、運輸、販賣第一
    級毒品者，處死刑或無期徒刑；處無期徒刑者，得併科新臺
    幣3,000萬元以下罰金。」而修正前毒品危害防制條例第4條
    第1項規定：「製造、運輸、販賣第一級毒品者，處死刑或
    無期徒刑；處無期徒刑者，得併科新臺幣2,000萬元以下罰
    金。」修正後新法將罰金提高為「3,000萬元以下」，修正
    後之新法並非較有利於被告，經比較新舊法結果，自以行為
    時之修正前毒品危害防制條例第4條第1項規定有利於被告；
    ⒉修正後毒品危害防制條例第4條第2項規定「製造、運輸、
    販賣第二級毒品者，處無期徒刑或10年以上有期徒刑，得併
    科新臺幣1,500萬元以下罰金」，而修正前毒品危害防制條
    例第4條第2項規定「製造、運輸、販賣第二級毒品者，處無
    期徒刑或7年以上有期徒刑，得併科新臺幣1,000萬元以下罰
    金」，修正後新法將刑度及罰金分別提高為「無期徒刑或7
    年以上有期徒刑」、「1,500萬元以下」，修正後之新法並
    非較有利於被告，經比較新舊法結果，自以行為時之修正前
    毒品危害防制條例第4條第2項規定有利於被告；⒊修正後毒
    品危害防制條例第17條第2項規定「犯第4條至第8條之罪於
    偵查及歷次審判中均自白者，減輕其刑」，而修正前毒品危
    害防制條例第17條第2項規定「犯第4條至第8條之罪於偵查
    及審判中均自白者，減輕其刑」，修正後新法規定犯毒品危
    害防制條例第4條至第8條之罪之被告，須於偵查及「歷次」
    審判中均自白，方得依該條規定減輕其刑，相較於修正前舊
    法除偵查中自白外，僅須於審判中曾經自白即可減刑之規定
    而言，自以修正前毒品危害防制條例第17條第2項之規定對
    被告較為有利。經綜合上述比較，以修正前毒品危害防制條
    例有利於被告，自應依刑法第2條第1項前段之規定，適用行
    為時之修正前毒品危害防制條例第4條第1項、第2項、第17
    條第2項之規定論處。
　㈡按海洛因、甲基安非他命分別係毒品危害防制條例第2條第2
    項第1款、第2款所列管之第一級毒品、第二級毒品，依法均
    不得販賣、轉讓及持有。次按甲基安非他命屬安非他命類藥
    品，為藥事法第22條第1項第1款所列管之「禁藥」，故行為
    人明知甲基安非他命為禁藥而轉讓予他人者，其轉讓行為同
    時該當於毒品危害防制條例第8條第2項之轉讓第二級毒品罪
    及藥事法第83條第1 項之轉讓禁藥罪，屬法條競合，應依重
    法優於輕法、後法優於前法等法理，擇一處斷。而藥事法第
    83條第1項轉讓禁藥罪之法定本刑（7年以下有期徒刑，得併
    科5,000萬元以下罰金），較毒品危害防制條例第8條第2項
    轉讓第二級毒品罪之法定本刑（6月以上5 年以下有期徒刑
    ，得併科70萬元以下罰金）為重，是轉讓甲基安非他命之第
    二級毒品，除轉讓達一定數量（依「轉讓毒品加重其刑之數
    量標準」規定，轉讓第二級毒品達淨重10公克以上）；或成
    年人對未成年人為轉讓行為；或對孕婦為轉讓行為，依毒品
    危害防制條例第8條第6項、第9條各有加重其刑至2分之1等
    特別規定加重處罰者外，應依藥事法第83條第1項規定處斷
    。查被告丙○○ 所犯如附表三所示轉讓甲基安非他命予程馨
    儀之數量不詳，雖無證據可證已超過行政院依毒品危害防制
    條例第8條第6項頒訂「轉讓毒品加重其刑之數量標準」第2
    條第1項第2款規定之淨重10公克數量，然證人程馨儀於警詢
    時證稱：伊兒子剛滿3個月大等語明確（見偵1714卷二第171
    頁），據此回溯推算於案發即107年9月21日時，證人程馨儀
    應已懷孕約6個月：又被告丙○○ 於原審審理中亦坦承其知曉
    證人程馨儀當時已懷孕，仍轉讓甲基安非他命予其施用等情
    不諱（見原審卷二第194頁），足認被告丙○○ 明知證人程馨
    儀為懷胎婦女，仍為如附表三所示轉讓甲基安非他命予證人
    程馨儀之行為，揆諸前開說明，本案被告丙○○轉讓甲基安非
    他命予證人程馨儀（即如附表三）部分，應依毒品危害防制
    條例第8條第2項、第9條第2項之規定論處。核被告丙○○ 就
    犯罪事實欄一之㈠（即如附表一）所為，均係犯修正前毒品
    危害防制條例第4條第1項之販賣第一級毒品罪；被告丙○○ 
    就犯罪事實欄一之㈡至㈣、㈥至㈧（即如附表二編號1 至19、21
    至24、26至27）所為、被告甲○○就犯罪事實欄一之㈢（即如
    附表二編號9、11、17）所為、被告乙○○就犯罪事實欄一之㈣
    、㈤（即如附表二編號12、20、25、26）所為、被告丁○○就
    犯罪事實欄一之㈥（即如附表二編號23）所為，均係犯修正
    前毒品危害防制條例第4條第2項之販賣第二級毒品罪；被告
    丙○○ 就犯罪事實欄一之㈨（即如附表三）所為，係犯毒品危
    害防制條例第8條第2項、第9條第2項之對懷胎婦女犯轉讓第
    二級毒品罪。檢察官認被告丙○○ 就犯罪事實欄一之㈨所為，
    係犯藥事法第83條第1項之轉讓禁藥罪，容有未洽，惟起訴
    之社會基本事實同一，並經原審及本院踐行告知程序後，予
    以檢察官、被告丙○○ 及其辯護人辯論（見原審卷二第203頁
    ；本院卷一第254頁：本院卷二第240、241頁），業已保障
    被告丙○○ 及其辯護人之防禦權，爰依法變更起訴法條。
  ㈢被告4人各次販賣、轉讓第一級毒品海洛因或第二級毒品甲基
    安非他命前後持有海洛因或甲基安非他命之低度行為，分別
    為其各次販賣、轉讓之高度行為所吸收，均不另論罪。
　㈣被告丙○○ 與甲○○間就犯罪事實一之㈢（即如附表二編號9、11
    、17）所示販賣第二級毒品犯行；被告丙○○ 與乙○○間就犯
    罪事實欄一之㈣（即如附表二編號12、26）所示販賣第二級
    毒品犯行；被告丙○○ 與丁○○間就犯罪事實欄一之㈥（即如附
    表二編號23）所示販賣第二級毒品犯行；被告丙○○ 與許美
    玲間就犯罪事實欄一之㈦（即如附表二編號24）所示販賣第
    二級毒品犯行；被告丙○○ 與蔡蘇俊逸間就犯罪事實欄一之㈧
    （即如附表二編號27）所示販賣第二級毒品犯行，均有犯意
    聯絡及行為分擔，應皆論以共同正犯。
　㈤又被告丙○○ 所犯上開4次販賣第一級毒品、25次販賣第二級
    毒品及1次對懷胎婦女犯轉讓第二級毒品犯行；被告甲○○所
    犯上開3次販賣第二級毒品犯行；被告乙○○所犯上開4次販賣
    第二級毒品犯行，犯意各別，行為互殊，應予分論併罰。
　㈥刑之加重、減輕事由：
　　⒈被告丙○○ 就犯罪事實欄一之㈨（即如附表三）所為之對懷
      胎婦女犯轉讓第二級毒品罪，應依同條例第9條第2項之規
      定加重其刑。　
　　⒉本案關於刑法第47條第1項之適用：
　　　⑴依108年2月22日公布之司法院釋字第775號解釋文：「刑
        法第47條第1項規定：『受徒刑之執行完畢，或一部之執
        行而赦免後，5年以內故意再犯有期徒刑以上之罪者，
        為累犯，加重本刑至二分之一。』有關累犯加重本刑部
        分，不生違反憲法一行為不二罰原則之問題。惟其不分
        情節，基於累犯者有其特別惡性及對刑罰反應力薄弱等
        立法理由，一律加重最低本刑，於不符合刑法第59條所
        定要件之情形下，致生行為人所受之刑罰超過其所應負
        擔罪責之個案，其人身自由因此遭受過苛之侵害部分，
        對人民受憲法第8條保障之人身自由所為限制，不符憲
        法罪刑相當原則，牴觸憲法第23條比例原則。於此範圍
        內，有關機關應自本解釋公布之日起2年內，依本解釋
        意旨修正之。於修正前，為避免發生上述罪刑不相當之
        情形，法院就該個案應依本解釋意旨，裁量是否加重最
        低本刑。」是在該解釋文公布後，本院即應依此就個案
        裁量是否有依刑法第47條第1項規定加重最低本刑之必
        要。
　　　⑵查，①被告丙○○ 前⓵因犯施用第一級毒品、第二級毒品案
        件，經原審法院以100年度訴字第636號判決分判處有期
        徒刑7月、3月，應執行有期徒刑8月確定：⓶因犯施用第
        一級毒品、第二級毒品案件，經原審法院以100年度訴
        字第877號判決分別判處有期徒刑8月、4月，應執行有
        期徒刑10月確定；⓷因犯施用第一級毒品案件，經原審
        法院以101年度訴字第65號判決判處有期徒刑8月確定；
        ⓸因犯施用第一級毒品案件，經原審法院以100年度訴字
        第913號判決判處有期徒刑7月確定；⓹因犯施用第一級
        毒品案件，經原審法院以101年度訴字第240號判決判處
        有期徒刑7月確定；⓺因犯施用第一級毒品案件，經原審
        法院以101年度訴字第500號判決判處有期徒刑7月確定
        。上開8罪，經原審法院以101年度聲字第1253號裁定應
        執行有期徒刑3年6月確定，於101年2月25日入監執行。
        ⓻復因犯施用第一級毒品案件，經原審法院以101年度訴
        字第311號判決判處有期徒刑10月確定，應於104年8月2
        5日接續上開8罪執行，於104年9月16日因縮短刑期假釋
        出監，假釋中付保護管束，嗣於105年4月15日保護管束
        期滿未經撤銷而視為執行完畢。②被告乙○○前因施用第
        一級毒品、第二級毒品案件，經原審法院以103 年度訴
        字第690號判決分別判處有期徒刑5月、2月，應執行有
        期徒刑6月確定，於104年6月15日易科罰金執行完畢。③
        被告丁○○前因施用第二級毒品案件，經原審法院以105
        年度基簡字第1382號判決判處有期徒刑1月確定，於105
        年10月24日易科罰金執行完畢等情，有本院被告前案紀
        錄表3份在卷可按（見本院卷一第151至197、203至206
        頁），其等於受有期徒刑之執行完畢5年內故意再犯本
        案最重本刑為有期徒刑以上之罪，符合刑法第47條第1
        項累犯之規定，本院審酌被告丙○○ 、乙○○、丁○○上述
        施用毒品之案件，甫分別於105年4月15日、104年6月15
        日、105年10月24日執行完畢，理應生警惕作用，期待
        其等返回社會後能因此自我控管，惟被告丙○○ 、乙○○
        、丁○○竟均未生警惕，復均故意再分別犯本件同屬毒品
        危害防制條例案件之販賣第一級毒品、販賣第二級毒品
        、轉讓第二級毒品犯行，足見前罪之徒刑執行成效不彰
        ，被告丙○○ 、乙○○、丁○○對刑罰之反應力顯然薄弱，
        爰就被告丙○○ 所犯30罪、被告乙○○所犯4罪、被告丁○○
        所犯1罪，依上開規定除法定本刑為死刑、無期徒刑部
        分，依刑法第64條第1項、第65條第1項規定不得加重外
        ，各依累犯規定加重其最低本刑，被告丙○○ 所犯對懷
        胎婦女犯轉讓第二級毒品罪部分並依刑法第70條規定遞
        加之。
　　　⑶被告丁○○之辯護人雖主張被告丁○○僅係受被告丙○○ 指示
        交付毒品予他人，及收取價金，並未因此牟利，主觀上
        係受朋友所託幫忙，犯後於偵審中均坦承不諱，難見有
        何重大惡性，其法治觀念雖薄弱，然非預謀與他人共同
        販賣毒品，亦無主動引致他人購買毒品之行為，僅係代
        為交付，且被告丁○○之前案執行完畢時間與本案犯罪時
        間相距已有兩年有餘，期間被告丁○○並無犯罪紀錄，於
        本案中亦僅有參與1次犯行行為，可見被告丁○○並非對
        刑罰反應力薄弱之人，僅係因一時不慎所致，參酌被告
        丁○○20年多年均獨自照顧同住之年邁老母加上擔任大樓
        保全職務，因輪班之故作息不正常，不得已僅能以施用
        毒品方式勉力維持精神，與一般為享樂之目的吸毒者不
        同，參酌被告丁○○家庭、經濟等情況，可認被告丁○○並
        無特別惡性或對刑罰反應力薄弱，原審依累犯規定加重
        其刑，容有未洽云云。然被告丁○○前開所犯施用第二級
        毒品罪之行為態樣、所涉法條、法定刑度固與本案販賣
        第二級毒品罪有異，然均同屬涉及第二級毒品甲基安非
        他命之毒品危害防制條例案件，審慎考量本案情節、被
        告丁○○之主觀惡性、危害程度及罪刑相當原則，倘仍以
        最低法定本刑為量刑之下限，未能反應被告丁○○於本案
        之犯罪情節，與罪刑相當原則有違，而如加重其所犯法
        定最低本刑，並無使被告丁○○所受刑罰超過其應負擔之
        罪責，而造成對其人身自由過苛之侵害，而仍有加重法
        定最低本刑之必要，是被告丁○○之辯護人前開主張，尚
        難憑採，併予敘明。
　　⒊本案關於修正前毒品危害防制條例第17條第2項之適用：
　　　按犯毒品危害防制條例第4條至第8條之罪，於偵查及審判
      中均自白者，減輕其刑，修正前毒品危害防制條例第17條
      第2項定有明文。依該規定旨在獎勵犯罪人之悛悔，同時
      使偵查或審判機關易於發現真實，以利毒品查緝，俾收防
      制毒品危害之效；故不論該被告之自白，係出於自動或被
      動、簡單或詳細、一次或多次，並其自白後有無翻異，苟
      其於偵查及審判中均有自白，即應依法減輕其刑。是該條
      項減刑規定之適用，係指偵查及審判中均有自白而言。而
      所謂自白乃對自己之犯罪事實全部或主要部分為肯定供述
      之意。查被告丙○○ 、乙○○、丁○○於偵查、原審及本院審
      理時均分別自白上開販賣第一級毒品、販賣第二級毒品及
      對懷胎婦女犯轉讓第二級毒品等罪（見偵1714卷一第438
      至439、442至444、448至452頁；偵1714卷二第217至221
      、249至253、259、329至333、339至341、353頁；偵4420
      卷第87、117至119、131至133頁；聲羈卷第12、16、20頁
      ；原審法院108年度聲羈字第39號卷第10至11頁；原審卷
      一第362頁；原審卷二第130、193、203頁；本院卷一第25
      5至268頁；本院卷二第260至273頁），爰依毒品危害防制
      條例第17條第2項規定，就被告丙○○ 、乙○○、丁○○前開所
      犯均減輕其刑，並依法先加後減之。
　　⒋本案關於毒品危害防制條例第17條第1項之適用：
　　　⑴次按犯毒品危害防制條例第4條至第8條、第10條或第11
        條之罪，供出毒品來源，因而查獲其他正犯或共犯者，
        減輕或免除其刑，毒品危害防制條例第17條第1項定有
        明文。又所稱「供出毒品來源，因而查獲其他正犯或共
        犯者」，係指犯罪行為人供出毒品來源之對向性正犯，
        或與其具有共同正犯、共犯（教唆犯、幫助犯）關係之
        毒品由來之人的相關資料，使調查或偵查犯罪之公務員
        得據以對之發動調查或偵查程序，並因此而確實查獲其
        人、其犯行者，即屬之。再按毒品危害防制條例第17條
        第1項關於供出毒品來源，減免其刑寬典規定，其中所
        稱「供出毒品來源」，依其文義及立法目的解釋，係指
        供出與其所犯有關的「本案毒品來源」而言，若被告所
        供出的資訊與自己所犯的本案無關，僅能認為提供他案
        線報，縱然警方因而查獲他案的正犯或共犯，祇能就其
        和警方合作的犯罪後態度，於本案量刑時加以斟酌，尚
        不能逕依上揭規定予以減輕或免除其刑。具體而言，所
        謂「供出毒品來源，因而查獲」，須被告詳實地供出自
        己的毒品來源具體事證，因而使有偵查（或調查）犯罪
        職權的公務員知悉，而對該上游人員發動偵查（或調查
        ），並因而破獲其犯罪者而言，反之，則無此減刑寬典
        的適用（最高法院108年度台上字第1828號判決意旨參
        照）。
　　　⑵被告丙○○ 部分：
　　　　被告丙○○ 於警詢中主動供出其毒品來源分別為案外人
        呂新傳、簡文茹、蘇育萱等語，基隆市警察局、基隆市
        警察局第一分局、基隆市警察局第二分局員警因而分別
        對案外人呂新傳、簡文茹、蘇育萱發動偵查，進而循線
        查獲案外人呂新傳、簡文茹、蘇育萱販賣第二級毒品之
        犯行而報請基隆地檢署檢察官偵查後，認案外人呂新傳
        涉嫌於107年12月22日、27日分別販賣海洛因予被告丙○○ ；又案外人呂新傳、簡文茹涉嫌於108年1月3日販賣
        甲基安非他命予被告丙○○ 之罪嫌重大，以108年度偵字
        第6557、6767號、109年度偵字第52、532號提起公訴，
        另認案外人蘇育萱涉嫌於107年10月1日販賣甲基安非他
        命予被告丙○○ 之罪嫌重大，以108年度偵字第6129、62
        54號提起公訴等情，有基隆市警察局109年5月26日基警
        刑大偵三字第1090004139號函及其檢附該局刑事案件移
        送書、基隆地檢署刑事案件偵查結果通知書、基隆地檢
        署檢察官108年度偵字第6557、6767號、109年度偵字第
        52、532號起訴書、被告丙○○ 、案外人呂新傳警詢筆錄
        、指認犯罪嫌疑人紀錄表、通訊監察譯文、原審法院10
        7年度聲監字第713、1349、1452號通訊監察書及其附件
        （含電話附表）、107年度聲監續字第2086、2352、260
        6、2863、3137、3388號通訊監察書及其附件（含電話
        附表）、108年度聲監字第67、133號通訊監察書及其附
        件（含電話附表）、108年度聲監續字第159、160、349
        、350號通訊監察書及其附件（含電話附表）、全戶戶
        籍資料（完整姓名）查詢結果、內政部警政署刑案資訊
        系統摘要表、基隆市警察局第一分局109年5月29日基警
        一分偵字第1090105390號函及其檢附該局刑事案件報告
        書、被告丙○○ 調查筆錄、上訴理由狀、指認犯罪嫌疑
        人紀錄表、基隆市警察局第二分局109年6月2日基警二
        分偵字第1090207023號函及其檢附該局刑事案件報告書
        、基隆地檢署檢察官108年度偵字第6129、6254號起訴
        書等件附卷可查（見本院卷一第335至445、447至480頁
        ；本院卷二第225至227頁），應可採信。又觀之前開基
        隆地檢署檢察官108年度偵字第6557、6767號、109年度
        偵字第52、532號起訴書、108年度偵字第6129、6254號
        起訴書所載，案外人呂新傳係涉嫌於107年12月22日、2
        7日分別販賣海洛因予被告丙○○；又案外人呂新傳、簡
        文茹係涉嫌於108年1月3日共同販賣甲基安非他命予被
        告丙○○ ；再案外人蘇育萱係涉嫌於107年10月1日販賣
        甲基安非他命予被告丙○○，則案外人呂新傳販賣海洛因
        予被告丙○○ 之時間點，均係在本案被告丙○○ 犯如附表
        一所示販賣第一級毒品罪之後；而案外人呂新傳、簡文
        茹共同甲基安非他命予被告丙○○ 之時間點，係在本案
        被告丙○○ 犯如附表二編號1至19、21至24所示販賣第二
        級毒品、如附表三所示對懷胎婦女犯轉讓第二級毒品等
        罪之後，僅在被告丙○○ 犯如附表二編號26、27所示販
        賣第二級毒品罪之前：另案外人蘇育萱販賣甲基安非他
        命予被告丙○○ 之時間點，均係在本案被告丙○○ 犯如附
        表二編號1至3所示販賣第二級毒品、如附表三所示對懷
        胎婦女犯轉讓第二級毒品等罪之後，惟在被告丙○○ 犯
        如附表二編號4至19、21至24、26、27所示販賣第二級
        毒品罪之前，足證被告丙○○ 就所犯如附表二編號4至19
        、21至24、26、27所示販賣第二級毒品罪供出毒品來源
        ，因而查獲其他正犯，符合毒品危害防制條例第17條第
        1項之規定，應均予減輕其刑，被告丙○○ 此部分均有上
        開數種減輕其刑事由，應均依刑法第70條、第71條第2
        項規定遞減之。至於被告丙○○ 所犯如附表一所示販賣
        第一級毒品罪、如附表二編號1至3所示販賣第二級毒品
        罪、如附表三所示對懷胎婦女犯轉讓第二級毒品罪之時
        間點既均係在上開案外人呂新傳、簡文茹、蘇育萱販賣
        海洛因或甲基安非他命予被告丙○○ 之後，自難認被告
        此部分犯罪之毒品來源係案外人呂新傳、簡文茹、蘇育
        萱，則被告丙○○ 就其所犯如附表一所示販賣第一級毒
        品罪、如附表二編號1至3所示販賣第二級毒品罪、如附
        表三所示對懷胎婦女犯轉讓第二級毒品罪並無供出毒品
        來源，因而查獲之情事，此部分自無從依毒品危害防制
        條例第17條第1項減輕或免除其刑。
　　　⑶被告乙○○部分：
　　　　被告乙○○之辯護人雖以被告乙○○於偵查中已供出毒品來
        源為呂新傳、簡文茹及蘇育萱，應依毒品危害防制條例
        第17條第1項規定減刑等語為其辯護。然被告乙○○於警
        詢時係供稱：現場毒品為伊女友丙○○ 所有，她是伊的
        毒品來源等語（見偵1714卷一第35至42頁），顯係供承
        其毒品來源為被告丙○○ ，並非案外人呂新傳、簡文茹
        及蘇育萱之情事；又觀之卷內被告乙○○於警詢及偵查中
        之供述，亦無其供出毒品來源為呂新傳、簡文茹及蘇育
        萱之情事；參酌基隆市警察局員警並無因被告乙○○供出
        毒品來源，因而查獲毒品上游之情形乙節，亦有該局10
        9年7月1日基警刑大偵三字第1090040253號函、109年7
        月3日基警刑大偵三字第1090005309號函覆明確（見本
        院卷二第49、57頁），實難認被告乙○○於偵查中已供出
        其毒品來源為呂新傳、簡文茹及蘇育萱，因而查獲之情
        事，自無從依毒品危害防制條例第17條第1項減輕或免
        除其刑，併予敘明。
　　⒌本案關於刑法第59條之適用：
　　　⑴按刑法第59條規定犯罪之情狀可憫恕者，得酌量減輕其
        刑，其所謂「犯罪之情狀」，與同法第57條規定科刑時
        應審酌之一切情狀，並非有截然不同之領域，於裁判上
        酌減其刑時，應就犯罪一切情狀（包括第57條所列舉之
        10款事項），予以全盤考量，審酌其犯罪有無可憫恕之
        事由（即有無特殊之原因與環境，在客觀上足以引起一
        般同情，以及宣告法定低度刑，是否猶嫌過重等等），
        以為判斷。而就販賣毒品案件中，同為販賣毒品之人，
        其原因動機不一，犯罪情節未必盡同，或有大盤毒梟者
        ，亦有中、小盤之分，甚或僅止於吸毒者友儕間為求互
        通有無之有償轉讓者亦有之，其販賣行為所造成危害社
        會之程度自屬有異。倘依其情狀處以適當徒刑，即足以
        懲儆，並可達防衛社會之目的者，自非不可依客觀之犯
        行與主觀之惡性二者加以考量其情狀，是否有可憫恕之
        處，適用刑法第59條之規定酌量減輕其刑，期使個案裁
        判之量刑，能斟酌至當，符合比例原則（最高法院95年
        度台上字第6157號判決意旨參照）。又所謂法定最低度
        刑，固包括法定最低本刑，惟遇有其他法定減輕事由者
        ，則指適用該法定減輕事由減輕後之最低度刑而言。倘
        被告別有法定減輕事由者，應先適用法定減輕事由減輕
        其刑後，猶認其犯罪之情狀顯可憫恕，即使科以該減輕
        後之最低度刑仍嫌過重者，始得適用刑法第59條規定酌
        量減輕其刑（最高法院100年度台上字第744號判決意旨
        參照）。
　　　⑵查本案被告4人分別犯前開販賣第一級毒品、販賣第二級
        毒品等罪，販賣之數量及所得非鉅，每次販賣對象各僅
        有1人，造成社會治安及國民健康之損害情節雖非輕微
        ，然犯罪情節仍較販賣毒品達數百公克或公斤以上之大
        量者顯然較輕，衡其犯罪情狀在客觀上顯非不可憫恕，
        倘就被告丙○○ 所犯如附表一所示販賣第一級毒品罪、
        所犯如附表二編號1至3所示販賣第二級毒品罪；被告甲○○所犯如附表二編號9、11、17所示販賣第二級毒品罪
        ；被告乙○○所犯如附表二編號12、20、25、26所示販賣
        第二級毒品罪；被告丁○○所犯如附表二編號23所示販賣
        第二級毒品罪，科以最低度刑仍嫌過重，衡以一般社會
        觀念，顯然失衡，有情輕法重之嫌，是此部分犯罪情狀
        在客觀上均足以引起一般人之同情，情節尚堪憫恕，爰
        依刑法第59條規定，就被告丙○○ 所犯如附表一所示販
        賣第一級毒品罪、所犯如附表二編號1至3所示販賣第二
        級毒品罪；被告甲○○所犯如附表二編號9、11、17所示
        販賣第二級毒品罪；被告乙○○所犯如附表二編號12、20
        、25、26所示販賣第二級毒品罪；被告丁○○所犯如附表
        二編號23所示販賣第二級毒品罪，均予以酌量減輕其刑
        度，被告4人此部分均有上開數種減輕其刑事由，應均
        依刑法第70條、第71條第2項規定遞減之。
　　　⑶至於被告丙○○ 犯如附表二編號4至19、21至24、26、27
        所示販賣第二級毒品罪及如附表三所示對懷胎婦女犯轉
        讓第二級毒品罪部分，雖販賣或轉讓之數量及所得非鉅
        ，每次販賣或轉讓對象亦僅有1人，然尚無如宣告法定
        最低度刑（販賣部分，經依修正前毒品危害防制條例第
        17條第1項、第2項規定減輕後為有期徒刑1年9月；轉讓
        部分，經依修正前毒品危害防制條例第17條第2項規定
        減輕後為有期徒刑3月），猶嫌過重，而有情堪憫恕之
        情形，自均無刑法第59條之適用餘地，被告丙○○及其辯
        護人主張被告丙○○ 此部分犯行仍應依刑法第59條規定
        減輕其刑，實不足採，附此敘明。
三、駁回上訴之理由（即被告丙○○ 所犯如附表一、附表二編號1
    至3、附表三所示犯行、被告乙○○、丁○○部分）
  ㈠原審以被告丙○○ 所為如附表一所示販賣第一級毒品犯行、如
    附表二編號1至3所示販賣第二級毒品犯行、如附表三所示對
    懷胎婦女犯轉讓第二級毒品犯行、被告乙○○所為如附表二編
    號12、20、25、26所示販賣第二級毒品犯行、被告丁○○所為
    如附表二編號23所示販賣第二級毒品犯行均事證明確，適用
    毒品危害防制條例第4條第1項、第2項、第8條第2 項、第9
    條第2項、第17條第2項、第18條第1項前段、第19條第1項、
    刑法第11條、第28條、第47條第1項、第59條、第38條之1第
    1項前段、第3項、第38條第4項、第51條第5款、第40條之2
    第1項等規定，並審酌被告丙○○ 、乙○○、丁○○明知海洛因或
    甲基安非他命，係戕害人類身心健康之物，其等竟無視國家
    對於杜絕毒品犯罪之禁令，被告丙○○販賣海洛因、甲基安非
    他命及轉讓甲基安非他命，被告乙○○、丁○○販賣甲基安非他
    命，均助長社會上施用毒品之不良風氣，影響社會治安，所
    為實非可取；兼衡其等各次販賣之海洛因或甲基安非他命數
    量均尚屬低微，獲利僅為少許量差，並參諸其等各次販賣海
    洛因或甲基安非他命之價量、被告丙○○ 轉讓甲基安非他命
    之數量，及其等於共同販賣行為中之主從地位及分工，暨其
    等各自坦承犯行之犯後態度、教育程度、生活狀況等一切情
    狀，就被告丙○○ 如附表一所示販賣第一級毒品犯行部分均
    量處有期徒刑7年7月、如附表二編號1至3所示販賣第二級毒
    品犯行部分均量處有期徒刑1年10月、如附表三所示對懷胎
    婦女犯轉讓第二級毒品犯行部分量處有期徒刑8月、就被告
    乙○○如附表二編號12、20、25、26所示販賣第二級毒品犯行
    部分均量處有期徒刑1年10月，應執行有期徒刑3年6月、就
    被告丁○○如附表二編號23所示販賣第二級毒品犯行部分量處
    有期徒刑1年10月；另就沒收部分說明：⒈查扣案如附表四編
    號1、3所示之物，均屬違禁物，且經被告丙○○ 、乙○○供承
    為其等本案販賣第一級或第二級毒品所剩之物，與盛裝前開
    海洛因、甲基安非他命之包裝袋，除取樣鑑驗耗失部分毋庸
    沒收銷燬外，均應依毒品危害防制條例第18條第1項前段之
    規定，在被告丙○○ 、乙○○所犯最後一次販賣第一級或第二
    級毒品罪（即附表一編號4、附表二編號26）之主文項下，
    對該次犯行之被告或各共同正犯宣告沒收銷燬。⒉扣案如附
    表四編號4至7所示之物，係供被告丙○○ 、乙○○各自單獨或
    共同、或被告丙○○ 與被告丁○○共同，販賣第一級或第二級
    毒品所用之物（各使用情形詳如附表一、附表二編號1至3、
    12、20、23所示），不問屬於犯罪行為人與否，爰均依毒品
    危害防制條例第19條第1項規定，在前開物品所涉之各次犯
    行之主文項下，對該次犯行之被告或各共同正犯宣告沒收。
    ⒊未扣案如附表四編號8所示之物，亦係供被告丙○○單獨或與
    被告乙○○、丁○○共同販賣第一級或第二級毒品所用之物（各
    使用情形詳如附表一、附表二編號1至3、12、20、23、25、
    26所示，原審判決書贅載如附表二編號25，應予更正），既
    無證據證明業已滅失，應均依毒品危害防制條例第19條第1
    項規定，在前開物品所涉之各次犯行之主文項下，對該次犯
    行之被告或各共同正犯宣告沒收，併依刑法第38條第4項之
    規定，諭知於全部或一部不能沒收或不宜執行沒收時，與各
    共同正犯連帶追徵其價額。⒋本案如附表二編號20、25至26
    所示之犯罪所得，各為拘提被告乙○○時所扣得之現金10,400
    元之一部分，應依刑法第38條之1第1項前段規定，分別於如
    附表二編號20、25至26所示被告乙○○之罪項下宣告沒收。⒌
    又如附表一、附表二編號2、3所示交易價金，雖均未扣案，
    然均應依刑法第38條之1第1項前段規定，在各該次犯行之主
    文項下，對實際取得價金之被告丙○○宣告沒收，且依同條第
    3項之規定，諭知於全部或一部不能沒收或不宜執行沒收時
    ，追徵其價額，經核尚無不合，量刑及沒收之宣告亦稱妥適
    ，應予維持。
　㈡被告丙○○ 、乙○○上訴意旨均以其等於偵查中已供出毒品來源
    為呂新傳、簡文茹及蘇育萱，此部分均應依毒品危害防制條
    例第17條第1項規定減刑云云；被告丁○○上訴意旨另以其並
    無特別惡性或對刑罰反應力薄弱，原審依累犯規定加重其刑
    ，容有未洽云云，業均經本院逐一論駁如上，均不足取。另
    按量刑係法院就繫屬個案犯罪之整體評價，為事實審法院得
    依職權自由裁量之事項，量刑判斷當否之準據，應就判決之
    整體觀察為綜合考量，並應受比例原則等法則之拘束，非可
    恣意為之，致礙其公平正義之維護，必須兼顧一般預防之普
    遍適應性與具體個案特別預防之妥當性，始稱相當。苟已斟
    酌刑法第57條各款所列情狀，而未逾越法定刑度，如無偏執
    一端，致有明顯失出失入之恣意為之情形，上級審法院即不
    得單就量刑部分遽指為不當或違法（最高法院100年度台上
    字第5301號判決意旨參照）。查原審於量刑時已詳予審酌刑
    法第57條各款及前開所列情狀，予以綜合考量，就被告丙○○
     所犯如附表一所示販賣第一級毒品犯行部分各僅判處有期
    徒刑7年7月、如附表二編號1至3所示販賣第二級毒品犯行部
    分各僅判處有期徒刑1年10月、如附表三所示對懷胎婦女犯
    轉讓第二級毒品犯行部分僅判處有期徒刑8月、就被告乙○○
    所犯如附表二編號12、20、25、26所示販賣第二級毒品犯行
    部分各僅判處有期徒刑1年10月，並定應執行有期徒刑3年6
    月、就被告丁○○所犯如附表二編號23所示販賣第二級毒品犯
    行部分僅判處有期徒刑1年10月，就刑罰裁量職權之行使，
    既未逾越法律所規定之範圍，亦無濫用權限之情形，難遽謂
    原判決就此部分之量刑有何不當，縱與被告丙○○、乙○○、丁○○主觀上之期待有所落差，仍難指其量刑有何不當或違法。
    是被告丙○○、乙○○、丁○○就原判決前開部分上訴請求從輕量
    刑云云，均為無理由，應均予駁回。綜上，被告丙○○ 、乙○○、丁○○分別執前開情詞指摘原判決不當，提起上訴，均為
    無理由，應均予駁回。至毒品危害防制條例業經修正施行，
    固如前述，原審就此部分雖未及審酌比較新舊法，然因法律
    適用之結果並無不同，對判決結果不生影響，是原判決適用
    行為時法論科，而未及比較新舊法適用，並不構成撤銷之原
    因，附此敘明。
四、撤銷改判之理由（即原判決關於被告丙○○ 犯其附表二編號4
    至19、21至24、26、27所示犯行，暨定應執行刑部分、被告
    甲○○部分）
  ㈠原審以被告丙○○ 犯如附表二編號4至19、21至24、26、27所
    示販賣第二級毒品犯行、被告甲○○犯前開販賣第二級毒品犯
    行均事證明確，應予論科，固非無見。惟查：⒈被告丙○○ 於
    本案查獲後供出毒品來源，嗣經檢察官偵查後因而查獲其他
    正犯呂新傳、簡文茹、蘇育萱，業經本院認定如前，被告丙○○ 就此部分所為顯已該當毒品危害防制條例第17條第1 項
    之規定，自應依該條項之規定減輕或免除其刑，原判決就此
    部分未察，未依毒品危害防制條例第17條第1項規定減輕其
    刑，容有未洽。⒉被告甲○○所犯前開販賣第二級毒品罪，其
    犯罪情狀在客觀上均足以引起一般人之同情，情節尚堪憫恕
    ，亦經本院認定如前述，被告甲○○所為已該當刑法第59條之
    規定，自應依該條項之規定減輕其刑，原審未依刑法第59條
    規定減輕其刑，亦有未洽。被告丙○○執詞提起上訴，指摘原
    判決此部分未減刑為不當，為有理由；被告甲○○提起上訴否
    認犯罪，雖無理由，惟原判決此部分既有前開可議之處，自
    應由本院將該等部分及定應執行刑部分均予以撤銷改判。
　㈡爰以行為人之責任為基礎，審酌被告丙○○、甲○○不思戮力上
    進，循正當途徑獲致財物，明知第二級毒品甲基安非他命足
    以戕害人體身心健康，助長社會不良風氣，為圖非法獲利，
    竟無視政府反毒政策及嚴格查禁，被告丙○○ 獨自或與被告
    甲○○共同販賣第二級毒品甲基安非他命予他人以牟利，非但
    助長毒品蔓延，戕害他人身心健康，亦破壞社會治安，應予
    非難，惟被告丙○○ 犯後坦承犯行，態度良好，被告甲○○犯
    後否認犯行，飾詞卸責，兼衡其等素行、犯罪之動機、目的
    、手段、方法、各次販賣甲基安非他命之數量、被告丙○○ 
    於本院自承需照顧70餘歲之母親、2名分別為輕度、重度智
    障之弟弟、所生3名女兒中，尚有2名並未成年，目前在三軍
    總醫院開刀房擔任清潔人員，月薪約3萬多元；被告甲○○於
    本院自承家中有母親需要其照顧，目前係打零工維生等一切
    情狀（見本院卷二第277至278頁），分別量處如主文第2項
    （即如附表二編號4至19、21至24、26、27）、第3項（即如
    附表二編號9、11、17）所示之刑，以資懲儆。
  ㈢沒收：
　　⒈按查獲之第一、二級毒品及專供製造或施用第一、二級毒
      品之器具，不問屬於犯罪行為人與否，均沒收銷燬之，毒
      品危害防制條例第18條第1項前段定有明文。次按以營利
      為目的販入毒品，經多次販賣後，持有剩餘毒品被查獲，
      其各次販賣毒品行為，固應併合處罰。惟該持有剩餘毒品
      之低度行為，應僅為最後一次販賣毒品之高度行為所吸收
      ，不另論罪。故就該查獲之剩餘毒品，祇能於最後一次之
      販賣毒品罪宣告沒收銷燬，不得於各次販賣毒品罪均宣告
      沒收或銷燬（最高法院100年度台上字第5655號判決參照
      ）。又按沒收標的為違禁物時，因違禁物本身具社會危害
      性，重在除去。故刑法第38條第1項規定，不問屬於犯罪
      行為人與否，沒收之。則於數人共同犯罪時，除非違禁物
      已滅失或不存在，均應對各共同正犯諭知沒收（最高法院
      107年度台上字第2697號判決意旨參照）。查扣案如附表
      四編號2、3所示之物均依毒品危害防制條例第18條第1項
      前段規定宣告沒收銷燬之；而包裝上開甲基安非他命之外
      包裝袋3個、1個，以目前所採行之鑑驗方式，包裝袋內仍
      均會殘留微量毒品，而無法將之完全析離，亦應均依毒品
      危害防制條例第18條第1項前段規定與所包裝之上開毒品
      併予在被告丙○○ 、乙○○所犯最後一次販賣第二級毒品罪
      （即如附表二編號26、27）之主文項下，對該次犯行之被
      告丙○○ 或各共同正犯宣告沒收銷燬之。至於鑑驗耗損部
      分，既已滅失不存在，自無庸併予宣告沒收銷燬。
　　⒉復按毒品危害防制條例第19條第1項規定「犯第4條至第9條
      、第12條、第13條或第14條第1項、第2項之罪者，其供犯
      罪所用之物，不問屬於犯罪行為人與否，均沒收之。」為
      刑法第38條第2項後段所稱之特別規定。其立法採用與違
      禁物沒收相同之規範標準，並藉由剝奪其物，以預防並遏
      止相關犯罪之發生。故於數人共同犯罪時，均應對各共同
      正犯諭知沒收。此與上述裁量沒收並不相同。另毒品危害
      防制條例第19條第2項規定「犯第四條之罪所使用之水、
      陸、空交通工具，沒收之。」亦係刑法第38條第2 項後段
      所稱之特別規定。依92年7月9日修正毒品危害防制條例時
      ，就第19條之立法說明：「第3項（現為第2項）所定應沒
      收之水、陸、空交通工具，依據實務上向來之見解，係指
      專供犯第4條之罪所使用之交通工具並無疑義，故本項不
      需再予修正。」（見立法院公報第92卷第34期第200頁）
      。足見依本項規定沒收之交通工具，專供犯第4 條之罪所
      使用者為限。且其既未規定不問屬於犯罪行為人與否，沒
      收之，自應以屬於犯罪行為人者，始得沒收。則於數人共
      同犯罪時，因共同正犯皆為犯罪行為人，故不問屬於共同
      正犯中何人所有，均應對各共同正犯諭知沒收，及依刑法
      第38條第4項規定追徵其價額（最高法院107年度台上字第
      2697號判決意旨參照）。查扣案如附表四編號4至7所示之
      物，係供被告丙○○ 單獨或與被告甲○○、乙○○、丁○○、案
      外人許美玲、蔡蘇俊逸共同販賣第二級毒品所用之物（各
      使用情形詳如附表二編號4至19、21至24、26、27所示）
      ，業據被告丙○○ 、乙○○於原審審理時供述在卷（見原審
      卷一第367至369頁；原審卷二第128至129、200至202頁）
      ，不問屬於犯罪行為人與否，爰均依毒品危害防制條例第
      19條第1項規定，在前開物品所涉之各次犯行之主文項下
      ，對該次犯行之被告丙○○ 或各共同正犯宣告沒收。至於
      未扣案如附表四編號8至10所示之物，亦係供被告丙○○ 或
      與被告甲○○、乙○○、丁○○、案外人許美玲共同販賣第二級
      毒品所用之物（各使用情形詳如附表二編號4至19、21至2
      4所示），亦據被告丙○○ 、乙○○於原審審理時供述在卷（
      見原審卷一第367至369頁；原審卷二第128至129、200至2
      02頁），並有前引之通訊監察譯文等件在卷可考，雖未扣
      案，然並無事證顯示業已滅失，自應依上開規定，在前開
      物品所涉之各次犯行之主文項下，對該次犯行之被告丙○○
       或各共同正犯均宣告沒收，並依刑法第38條第4項規定均
      諭知於全部或一部不能沒收或不宜執行沒收時，與各共同
      正犯連帶追徵其價額。
　　⒊又按犯罪所得，屬於犯罪行為人者，沒收之；於全部或一
      部不能沒收或不宜執行沒收時，追徵其價額，刑法第38條
      之1第1項前段、第3項定有明文。查本案被告丙○○ 犯如如
      附表二編號4至10、12至19、21至24、27所示販賣第二級
      毒品罪犯罪所得之現金雖均未扣案，仍應依刑法第38條之
      1第1項、第3項規定於如附表二編號4至10、12至19、21至
      24、27所示販賣第二級毒品罪各罪項下，對該次犯行之被
      告丙○○宣告沒收，並均諭知於全部或一部不能沒收或不宜
      執行沒收時，追徵其價額。至於如附表二編號11所示之交
      易對價係發票1包，亦經本院認定如前，然被告丙○○ 於原
      審審理中供稱：那些發票，後來伊等沒有對到獎，伊也沒
      有去領獎等語（見原審卷二第107至108頁），亦無其他證
      據可證被告丙○○自該包發票取得其他利益，且迄今該包過
      期之發票已價值低微，考量執行之成本及沒收之目的，爰
      不予宣告沒收或追徵價額。
五、按裁判確定前犯數罪者，併合處罰之；數罪併罰，分別宣告
    其罪之刑，其宣告多數有期徒刑者，於各刑中之最長期以上
    ，各刑合併之刑期以下，定其刑期，但不得逾30年，刑法第
    50條第1項前段、第51條第5款訂有明文。參其立法意旨，除
    在於緩和多數有期徒刑合併執行所造成之苛酷外，更避免責
    任非難之重複，蓋有期徒刑之科處，不僅在於懲罰犯罪行為
    ，更重在矯治犯罪行為人、提升其規範意識，及回復社會對
    於法律規範之信賴，是應併合處罰之複數有期徒刑倘一律合
    併執行，將造成責任非難之效果重複滿足、邊際效應遞減之
    不當效果，甚至有違責任主義，故採行加重單一刑主義，以
    期責罰相當。是法院就應併合處罰之數個有期徒刑宣告定其
    應執行刑時，不僅應遵守上開所定「以宣告各刑中之最長期
    為下限，各刑合併之刑期為上限，但最長不得逾30年」之外
    部界限，更應受不得明顯違反公平正義、法律秩序理念及目
    的之規範。具體而言，於併合處罰，其執行刑之酌定，應視
    行為人所犯數罪之犯罪類型而定，即倘行為人所犯數罪屬相
    同之犯罪類型者（如複數竊盜、施用或販賣毒品等），於併
    合處罰時，其責任非難重複之程度較高，自應酌定較低之應
    執行刑；然行為人所犯數罪雖屬相同之犯罪類型，但所侵犯
    者為具有不可替代性、不可回復性之個人法益（如殺人、妨
    害性自主），於併合處罰時，其責任非難重複之程度則較低
    ，而可酌定較高之應執行刑；另行為人所犯數罪非惟犯罪類
    型相同，且其行為態樣、手段、動機均相似者，於併合處罰
    時其責任非難重複之程度更高，更應酌定較低之應執行刑；
    反之，行為人所犯數罪各屬不同之犯罪類型者，於併合處罰
    時其責任非難重複之程度最低，當可酌定較高之應執行刑。
    查本件被告丙○○ 、甲○○所犯，均為毒品類型犯罪，罪名、
    態樣、手段、所侵害法益均屬相似，被告丙○○所犯30罪、被
    告甲○○所犯3罪間之責任非難重複程度均甚高，復審酌本案
    一切情狀而為整體之非難評價後，就被告丙○○上開撤銷改判
    及上訴駁回部分所處之有期徒刑、被告甲○○上開撤銷改判部
    分所處之有期徒刑，分別定其應執行之刑如主文第5、3項所
    示。
據上論斷，應依刑事訴訟法第368條、第369條第1項前段、第364
條、第299條第1項前段，判決如主文。
本案經檢察官蕭擁溱提起公訴及追加起訴，檢察官楊淑芬到庭執
行職務。
中　　華　　民　　國　　109 　年　　11　　月　　18　　日
                  刑事第二十三庭  審判長法  官  許永煌
                                        法  官  黃美文
                                        法  官  雷淑雯
以上正本證明與原本無異。
如不服本判決應於收受送達後20日內向本院提出上訴書狀，並應
敘述具體理由；其未敘述上訴理由者，應於上訴期間屆滿後20日
內向本院補提理由書（均須按他造當事人之人數附繕本）「切勿
逕送上級法院」。
                                        書記官  林立柏
中　　華　　民　　國　　109 　年　　11　　月　　18　　日
　　　附錄：本案論罪科刑法條全文
修正前毒品危害防制條例第4條
製造、運輸、販賣第一級毒品者，處死刑或無期徒刑；處無期徒
刑者，得併科新臺幣2千萬元以下罰金。
製造、運輸、販賣第二級毒品者，處無期徒刑或7年以上有期徒
刑，得併科新臺幣1千萬元以下罰金。
製造、運輸、販賣第三級毒品者，處7年以上有期徒刑，得併科
新臺幣7百萬元以下罰金。
製造、運輸、販賣第四級毒品者，處5年以上12年以下有期徒刑
，得併科新臺幣3百萬元以下罰金。
製造、運輸、販賣專供製造或施用毒品之器具者，處1年以上7年
以下有期徒刑，得併科新臺幣1百萬元以下罰金。
前5項之未遂犯罰之。　　　

毒品危害防制條例第8條
轉讓第一級毒品者，處1年以上7年以下有期徒刑，得併科新臺幣
1百萬元以下罰金。
轉讓第二級毒品者，處6月以上5年以下有期徒刑，得併科新臺幣
70萬元以下罰金。
轉讓第三級毒品者，處3年以下有期徒刑，得併科新臺幣30萬元
以下罰金。
轉讓第四級毒品者，處1年以下有期徒刑，得併科新臺幣10萬元
以下罰金。
前4項之未遂犯罰之。
轉讓毒品達一定數量者，加重其刑至二分之一，其標準由行政院
定之。

毒品危害防制條例第9條
成年人對未成年人犯前3條之罪者，依各該條項規定加重其刑至
二分之一。
明知為懷胎婦女而對之犯前3條之罪者，亦同。

附表一：
編號 犯  罪  事   實  行為人 原  審  主  文 本院主文 備註  買受人 交  易  情  形     １ 程馨儀 丙○○ 於107年9月21日中午12時59分許，持用如附表四編號7所示行動電話（插用門號0000000000號SIM卡）與程馨儀門號0000000000號行動電話聯繫交易毒品事宜，嗣於同日下午1時10分許，在基隆市○○區○○路000巷00號內，以1,000元之代價交付第一級毒品海洛因1包予程馨儀，並收取1,000元而完成毒品交易。 丙○○ 丙○○ 犯販賣第一級毒品罪，累犯，處有期徒刑柒年柒月。扣案如附表四編號5至7所示之物均沒收之；未扣案如附表四編號8所示之物、犯罪所得新臺幣壹仟元均沒收之，於全部或一部不能沒收或不宜執行沒收時，追徵其價額。 上訴駁回。 即起訴書附表編號  ２ 程馨儀 丙○○ 於107年10月15日下午1時14分許，持用如附表四編號7所示行動電話（插用門號0000000000號SIM卡1張）與程馨儀門號0000000000號行動電話聯繫交易毒品事宜，嗣於同日下午2時許，在基隆市中山區文化路10巷路口，以500元之代價交付第一級毒品海洛因1包予程馨儀，並收取500元而完成毒品交易。 丙○○ 丙○○ 犯販賣第一級毒品罪，累犯，處有期徒刑柒年柒月。扣案如附表四編號5至7所示之物均沒收之；未扣案如附表四編號8所示之物、犯罪所得新臺幣伍佰元均沒收之，於全部或一部不能沒收或不宜執行沒收時，追徵其價額。 上訴駁回。 即起訴書附表編號  ３ 李豐旭 丙○○ 於107年10月31日中午12時2 分許，持用如附表四編號7所示行動電話（插用門號0000000000號SIM 卡）與李豐旭門號0000000000號行動電話聯繫交易毒品事宜，嗣於同日中午12時12分許，在基隆市○○區○○路000巷00號，以1,000元之代價交付第一級毒品海洛因1包予李豐旭，並收取1,000元而完成毒品交易。 丙○○ 丙○○ 犯販賣第一級毒品罪，累犯，處有期徒刑柒年柒月。扣案如附表四編號5至7所示之物均沒收之；未扣案如附表四編號8所示之物、犯罪所得新臺幣壹仟元均沒收之，於全部或一部不能沒收或不宜執行沒收時，追徵其價額。 上訴駁回。 即起訴書附表編號  ４ 李豐旭 丙○○ 於107年11月1日上午10時56分許，持用如附表四編號7所示行動電話（插用門號0000000000號SIM卡）與李豐旭門號0000000000號行動電話聯繫交易毒品事宜，嗣於同日中午12時23分許，在基隆市○○區○○路00號4樓，以1,000元之代價交付第一級毒品海洛因1包予李豐旭，並收取1,000元而完成毒品交易。 丙○○ 丙○○ 犯販賣第一級毒品罪，累犯，處有期徒刑柒年柒月。扣案如附表四編號1所示毒品均沒收銷燬之；扣案如附表四編號5至7 所示之物均沒收之；未扣案如附表四編號8所示之物、犯罪所得新臺幣壹仟元均沒收之，於全部或一部不能沒收或不宜執行沒收時，追徵其價額。 上訴駁回。 即起訴書附表編號  

附表二：

編號  犯   罪   事   實  行為人 原  審  主  文 本院主文 備註  買受人 交  易  情  形     １ 郭萬春 丙○○ 於107年7月23日下午4時許，持用如附表四編號7所示行動電話（插用門號0000000000號SIM卡）與郭萬春門號0000000000號行動電話聯繫交易毒品事宜後，丙○○ 旋至基隆市○○區○○○路00巷00號1樓之郭萬春住處內，以1,000元之代價交付第二級毒品甲基安非他命1 包予郭萬春，惟價金1,000迄今尚未獲償。 丙○○ 丙○○ 犯販賣第二級毒品罪，累犯，處有期徒刑壹年拾月。扣案如附表四編號7所示之物沒收之；未扣案如附表四編號8所示之物沒收之，於全部或一部不能沒收或不宜執行沒收時，追徵其價額。 上訴駁回。 即追加起訴部分 ２ 丁○○ 丙○○ 於107年9月2日下午3時25分許，持用如附表四編號7所示行動電話（插用門號0000000000號SIM卡）與丁○○門號0000000000號行動電話聯繫交易毒品事宜，嗣於同日下午3 時43分許，在基隆市○○區○○路000號，以1,500元之代價交付第二級毒品甲基安非他命1包予丁○○，並收取1,500元而完成毒品交易。 丙○○ 丙○○ 犯販賣第二級毒品罪，累犯，處有期徒刑壹年拾月。扣案如附表四編號5至7所示之物均沒收之；未扣案如附表四編號8所示之物、犯罪所得新臺幣壹仟伍佰元均沒收之，於全部或一部不能沒收或不宜執行沒收時，追徵其價額。 上訴駁回。 即起訴書附表編號 ４ ３ 吳智華 丙○○ 於107年9月22日晚間 5時41分許，持用如附表四編號7所示行動電話（插用門號0000000000號SIM卡）與吳智華門號0000000000號行動電話聯繫交易毒品事宜，嗣於同日晚間6 時41分許，在基隆市仁愛區獅球路運動中心前，以1,500元之代價交付第二級毒品甲基安非他命1 包予吳智華，並收取1,500元而完成毒品交易。 丙○○ 丙○○ 犯販賣第二級毒品罪，累犯，處有期徒刑壹年拾月。扣案如附表四編號5至7所示之物均沒收之；未扣案如附表四編號8所示之物、犯罪所得新臺幣壹仟伍佰元均沒收之，於全部或一部不能沒收或不宜執行沒收時，追徵其價額。 上訴駁回。 即起訴書附表編號  ４ 徐哲雄 丙○○ 於107年10月2日中午12時28分許，持用如附表四編號7所示行動電話（插用門號0000000000號SIM卡）與徐哲雄門號0000000000號行動電話聯繫交易毒品事宜，嗣徐哲雄旋至基隆市○○區○○路000巷00號後，丙○○ 以1,500 元之代價交付第二級毒品甲基安非他命1包予徐哲雄，並收取1,500元而完成毒品交易。 丙○○ （原判決撤銷，不予記載） 原判決撤銷。 丙○○ 犯販賣第二級毒品罪，累犯，處有期徒刑壹年拾月。扣案如附表四編號5至7所示之物均沒收之；未扣案如附表四編號8所示之物、犯罪所得新臺幣壹仟伍佰元均沒收之，於全部或一部不能沒收或不宜執行沒收時，追徵其價額。 即起訴書附表編號 ６ ５ 陳孝民 丙○○ 於107年10月2日下午 5時8分許，持用如附表四編號7所示行動電話（插用門號0000000000號SIM 卡）與陳孝民門號0000000000號行動電話聯繫交易毒品事宜，嗣陳孝民至基隆市中山區西定路與復興路交叉路口之全家便利商店後，丙○○ 以1,500元之代價交付第二級毒品甲基安非他命1 包予陳孝民，並收取1,500元而完成毒品交易。 丙○○ （原判決撤銷，不予記載） 原判決撤銷。 丙○○ 犯販賣第二級毒品罪，累犯，處有期徒刑壹年拾月。扣案如附表四編號5至7所示之物均沒收之；未扣案如附表四編號 8所示之物、犯罪所得新臺幣壹仟伍佰元均沒收之，於全部或一部不能沒收或不宜執行沒收時，追徵其價額。 即起訴書附表編號 １ ６ 丁○○ 丙○○ 於107年10月9日下午 2時3分許，持用如附表四編號7所示行動電話（插用門號0000000000號SIM 卡）與丁○○門號0000000000號行動電話聯繫交易毒品事宜，嗣丁○○至基隆市仁愛區獅球路上之帝君廟後，丙○○ 以1,500 元之代價交付第二級毒品甲基安非他命1包予丁○○，並收取1,500元而完成毒品交易。 丙○○ （原判決撤銷，不予記載） 原判決撤銷。 丙○○ 犯販賣第二級毒品罪，累犯，處有期徒刑壹年拾月。扣案如附表四編號5至7所示之物均沒收之；未扣案如附表四編號 8所示之物、犯罪所得新臺幣壹仟伍佰元均沒收之，於全部或一部不能沒收或不宜執行沒收時，追徵其價額。 即起訴書附表編號  ７ 吳智華 丙○○ 於107 年10月21日晚間6時18分許，持用如附表四編號7所示行動電話（插用門號0000000000號SIM卡）與吳智華門號0000000000號行動電話聯繫交易毒品事宜，嗣吳智華至基隆市仁愛區獅球路運動中心後，丙○○ 以1,500元之代價交付第二級毒品甲基安非他命1包予吳智華，並收取1,500元而完成毒品交易。 丙○○ （原判決撤銷，不予記載） 原判決撤銷。 丙○○ 犯販賣第二級毒品罪，累犯，處有期徒刑壹年拾月。扣案如附表四編號5至7所示之物均沒收之；未扣案如附表四編號8所示之物、犯罪所得新臺幣壹仟伍佰元均沒收之，於全部或一部不能沒收或不宜執行沒收時，追徵其價額。 即起訴書附表編號  ８ 許美玲 丙○○ 於107年10月21日晚間5時58分許，持用如附表四編號7所示行動電話（插用門號0000000000號SIM卡）與許美玲門號0000000000號行動電話聯繫交易毒品事宜，嗣於同日晚間6 時許，許美玲至基隆市○○區○○路000巷00號後，丙○○ 以1,000元之代價交付第二級毒品甲基安非他命1包予許美玲，並收取1,000元而完成毒品交易。 丙○○ （原判決撤銷，不予記載） 原判決撤銷。 丙○○ 犯販賣第二級毒品罪，累犯，處有期徒刑壹年拾月。扣案如附表四編號5至7所示之物均沒收之；未扣案如附表四編號8所示之物、犯罪所得新臺幣壹仟元均沒收之，於全部或一部不能沒收或不宜執行沒收時，追徵其價額。 即起訴書附表編號 ８ ９ 丁○○ 丙○○ 於107年10月23日下午4時36分許，持用如附表四編號7所示行動電話（插用門號0000000000號SIM卡）與丁○○門號0000000000號行動電話聯繫交易毒品事宜，即指示甲○○前往至基隆市○○區○○路000號樓下，以1,000元之代價交付第二級毒品甲基安非他命1 包予丁○○，而完成毒品交易，惟丁○○當場未給付1,000 元予甲○○，而係暫賒欠該次價金，嗣後已清償予丙○○ 。 丙○○、甲○○ （原判決撤銷，不予記載）                 原判決撤銷。 丙○○ 共同犯販賣第二級毒品罪，累犯，處有期徒刑貳年壹月。扣案如附表四編號5至7所示之物均沒收之；未扣案如附表四編號8所示之物沒收之，於全部或一部不能沒收或不宜執行沒收時，與甲○○連帶追徵其價額；未扣案犯罪所得新臺幣壹仟元沒收之，於全部或一部不能沒收或不宜執行沒收時，追徵其價額。 甲○○共同犯販賣第二級毒品罪，處有期徒刑肆年。扣案如附表四編號5至7 所示之物均沒收之；未扣案如附表四編號8所示之物沒收之，於全部或一部不能沒收或不宜執行沒收時，與丙○○ 連帶追徵其價額。 即起訴書附表編號   許美玲 丙○○ 於107年10月25日上午7時4分許，持用如附表四編號7所示行動電話（插用門號0000000000號SIM卡）與許美玲門號0000000000號行動電話聯繫交易毒品事宜，嗣於同日上午7 時54分許，在基隆市○○區○○路000巷00號，以1,500元（起訴書誤載為「1,000 元」）之代價交付第二級毒品甲基安非他命1 包予許美玲，並收取1,500元而完成毒品交易。 丙○○ （原判決撤銷，不予記載） 原判決撤銷。 丙○○ 犯販賣第二級毒品罪，累犯，處有期徒刑壹年拾月。扣案如附表四編號5至7所示之物均沒收之；未扣案如附表四編號8所示之物、犯罪所得新臺幣壹仟伍佰元均沒收之，於全部或一部不能沒收或不宜執行沒收時，追徵其價額。 即起訴書附表編號 ９  丁○○ 丙○○ 於107年10月26日下午1時13分許，持用如附表四編號7所示行動電話（插用門號0000000000號SIM卡）與丁○○門號0000000000號行動電話聯繫交易毒品事宜，丙○○ 並指示甲○○前往交易，嗣於同日下午1 時24分許，甲○○持用如附表四編號7所示行動電話（插用門號0000000000號SIM 卡 ）與丁○○上開門號聯繫後，旋至基隆市仁愛區獅球路帝君廟，以發票1包（部分係中油可退油錢之發票）之代價交付第二級毒品甲基安非他命1 包予丁○○，並收取上開發票1包而完成毒品交易，嗣甲○○將發票轉交予丙○○ 。 丙○○、甲○○ （原判決撤銷，不予記載） 原判決撤銷。 丙○○ 共同犯販賣第二級毒品罪，累犯，處有期徒刑貳年壹月。扣案如附表四編號5至7所示之物均沒收之；未扣案如附表四編號8所示之物均沒收之，於全部或一部不能沒收或不宜執行沒收時，與甲○○連帶追徵其價額。 甲○○共同犯販賣第二級毒品罪，處有期徒刑肆年。扣案如附表四編號5至7 所示之物均沒收之；未扣案如附表四編號8所示之物沒收之，於全部或一部不能沒收或不宜執行沒收時，與丙○○ 連帶追徵其價額。 即起訴書附表編號   陳孝民 丙○○ 於107年10月29日下午5時29分許，持用如附表四編號7所示行動電話（插用門號0000000000號SIM 卡）與陳孝民門號0000000000號行動電話聯繫交易毒品事宜；陳孝民於同日晚間8時59分許，在基隆市仁愛區區公所附近之公園，先將欲購買第二級毒品甲基安非他命之1,500 元價金交付予丙○○ 後，再由乙○○將第二級毒品甲基安非他命1 包置放於基隆市仁愛區華六街上之衛生所某處，嗣陳孝民於同日晚間9時7分許取走前開毒品，而完成毒品交易。 丙○○、乙○○ （原判決關於丙○○ 部分撤銷，不予記載） 乙○○共同犯販賣第二級毒品罪，累犯，處有期徒刑壹年拾月。扣案如附表四編號5至7所示之物沒收之；未扣案如附表四編號8 所示之物沒收之，於全部或一部不能沒收或不宜執行沒收時，與丙○○連帶追徵其價額。 原判決關於丙○○ 部分撤銷。 丙○○ 共同犯販賣第二級毒品罪，累犯，處有期徒刑壹年拾月。扣案如附表四編號5至7所示之物均沒收之；未扣案如附表四編號8所示之物沒收之，於全部或一部不能沒收或不宜執行沒收時，與乙○○連帶追徵其價額；未扣案犯罪所得新臺幣壹仟伍佰元沒收之，於全部或一部不能沒收或不宜執行沒收時，追徵其價額。 其他上訴駁回。 即起訴書附表編號   劉寶蓮 丙○○ 於107年10月30日上午11時54分許，持用如附表四編號7 所示行動電話（插用門號0000000000號SIM 卡）與劉寶蓮門號0000000000號行動電話聯繫交易毒品事宜，嗣於同日下午2時許，在基隆市○○區○○○路0○00號前，以1,000元之代價交付第二級毒品甲基安非他命1包予劉寶蓮，並收取1,000元而完成毒品交易。 丙○○ （原判決撤銷，不予記載） 原判決撤銷。 丙○○ 犯販賣第二級毒品罪，累犯，處有期徒刑壹年拾月。扣案如附表四編號5至7所示之物均沒收之；未扣案如附表四編號8所示之物、犯罪所得新臺幣壹仟元均沒收之，於全部或一部不能沒收或不宜執行沒收時，追徵其價額。 即起訴書附表編號 ２  劉寶蓮 丙○○ 於107年11月1日上午10時59分許，持用如附表四編號7所示行動電話（插用門號0000000000號SIM卡）與劉寶蓮門號0000000000號行動電話聯繫交易毒品事宜，嗣於同日下午1 時16分許，在基隆市○○區○○○路0○00號前，以1,500元之代價交付第二級毒品甲基安非他命1包予劉寶蓮，並收取1,500元而完成毒品交易。 丙○○ （原判決撤銷，不予記載） 原判決撤銷。 丙○○ 犯販賣第二級毒品罪，累犯，處有期徒刑壹年拾月。扣案如附表四編號5至7所示之物均沒收之；未扣案如附表四編號8所示之物、犯罪所得新臺幣壹仟伍佰元均沒收之，於全部或一部不能沒收或不宜執行沒收時，追徵其價額。 即起訴書附表編號 ３  吳智華 丙○○ 於107年11月2日晚間6時5分許，持用如附表四編號7所示行動電話（插用門號0000000000號SIM 卡）與吳智華門號0000000000號行動電話聯繫交易毒品事宜，嗣於同日晚間6時12分許時，吳智華至基隆市中山區文化路上之某加油站後，丙○○ 以1,500元之代價交付第二級毒品甲基安非他命1包予吳智華，並收取1,500元而完成毒品交易。 丙○○ （原判決撤銷，不予記載） 原判決撤銷。 丙○○ 犯販賣第二級毒品罪，累犯，處有期徒刑壹年拾月。扣案如附表四編號5至7所示之物均沒收之；未扣案如附表四編號8所示之物、犯罪所得新臺幣壹仟伍佰元均沒收之，於全部或一部不能沒收或不宜執行沒收時，追徵其價額。 即起訴書附表編號   段博恩 丙○○ 於107年11月11日晚間6時12分許，持用如附表四編號7所示行動電話（插用門號0000000000號SIM卡）與段博恩門號0000000000號行動電話聯繫交易毒品事宜，嗣於同日晚間6 時23分許，段博恩至基隆市安樂區長庚醫院附近時，丙○○ 以1,000元之代價交付第二級毒品甲基安非他命1包予段博恩，並收取1,000元而完成毒品交易。 丙○○ （原判決撤銷，不予記載） 原判決撤銷。 丙○○ 犯販賣第二級毒品罪，累犯，處有期徒刑壹年拾月。扣案如附表四編號5至7所示之物均沒收之；未扣案如附表四編號8所示之物、犯罪所得新臺幣壹仟元均沒收之，於全部或一部不能沒收或不宜執行沒收時，追徵其價額。 即起訴書附表編號   劉寶蓮 丙○○ 於107年11月12日晚間7時48分前某時許，指示甲○○前往基隆市○○區○○○路0○00號5 樓樓下為毒品交易，於同日7時48分許，甲○○以如附表四編號9 之行動電話，撥打丙○○ 持用如附表四編號7所示行動電話（插用門號0000000000號SIM 卡），向丙○○ 表示已抵達現場，丙○○遂於同日7時49分許，持用同一行動電話與劉寶蓮門號0000000000號行動電話聯繫，告知劉寶蓮下樓交易後，甲○○以1,000元之代價交付第二級毒品甲基安非他命1包予劉寶蓮，並收取1,000 元，而完成毒品交易，嗣甲○○將1,000元轉交予丙○○ 。 丙○○、甲○○ （原判決撤銷，不予記載） 原判決撤銷。 丙○○ 共同犯販賣第二級毒品罪，累犯，處有期徒刑貳年壹月。扣案如附表四編號5至7所示之物均沒收之；未扣案如附表四編號8、9所示之物均沒收之，於全部或一部不能沒收或不宜執行沒收時，與甲○○連帶追徵其價額；未扣案犯罪所得新臺幣壹仟元沒收之，於全部或一部不能沒收或不宜執行沒收時，追徵其價額。 甲○○共同犯販賣第二級毒品罪，處有期徒刑肆年。扣案如附表四編號5至7 所示之物均沒收之；未扣案如附表四編號8、9 所示之物均沒收之，於全部或一部不能沒收或不宜執行沒收時，與丙○○ 連帶追徵其價額。 即起訴書附表編號   羅  量 丙○○ 於107 年11月16日上午9 時15分許，持用如附表四編號7 所示行動電話（插用門號0000000000號SIM 卡）與羅量門號0000000000號行動電話聯繫交易毒品事宜，嗣於同日上午9 時20分許，羅量至基隆市○○區○○路0 號附近時，丙○○以1,500元之代價交付第二級毒品甲基安非他命1包予羅量，並收取1,500 元而完成毒品交易。 丙○○ （原判決撤銷，不予記載） 原判決撤銷。 丙○○ 犯販賣第二級毒品罪，累犯，處有期徒刑壹年拾月。扣案如附表四編號5至7所示之物均沒收之；未扣案如附表四編號 8所示之物、犯罪所得新臺幣壹仟伍佰元均沒收之，於全部或一部不能沒收或不宜執行沒收時，追徵其價額。 即起訴書附表編號    羅  量 丙○○ 於107年11月17日下午3時54分許，持用如附表四編號7所示行動電話（插用門號0000000000號SIM 卡）與羅量門號0000000000號行動電話聯繫交易毒品事宜，嗣於同日晚間6時24分許，羅量至基隆市○○區○○路0號附近時，丙○○ 以1,500元之代價交付第二級毒品甲基安非他命1包予羅量，並收取1,500元而完成毒品交易。 丙○○ （原判決撤銷，不予記載） 原判決撤銷。 丙○○ 犯販賣第二級毒品罪，累犯，處有期徒刑壹年拾月。扣案如附表四編號5至7所示之物均沒收之；未扣案如附表四編號 8所示之物、犯罪所得新臺幣壹仟伍佰元均沒收之，於全部或一部不能沒收或不宜執行沒收時，追徵其價額。 即起訴書附表編號   羅  量 乙○○於107 年11月25日晚間7時51分許，持用如附表四編號7所示行動電話（插用門號0000000000號SIM 卡）與羅量門號0000000000號行動電話聯繫交易毒品事宜，嗣於同日晚間8時21分許，羅量至基隆市中山區文化路台肥附近之路邊後，乙○○以1,500元之代價交付第二級毒品甲基安非他命1包予羅量，並收取1,500元而完成毒品交易。 乙○○ 乙○○犯販賣第二級毒品罪，累犯，處有期徒刑壹年拾月。扣案如附表四編號7所示之物、犯罪所得新臺幣壹仟伍佰元均沒收之；未扣案如附表四編號8所示之物沒收之，於全部或一部不能沒收或不宜執行沒收時，追徵其價額。 上訴駁回。 即起訴書附表編號   丁○○ 丙○○ 於107年11月28日下午1時19分許，持用如附表四編號7所示行動電話（插用門號0000000000號SIM 卡）與丁○○門號0000000000號行動電話聯繫交易毒品事宜，嗣於同日下午1 時40分許，丁○○至基隆市仁愛區獅球路上之帝君廟後，丙○○以1,500元之代價交付第二級毒品甲基安非他命1包予丁○○，並收取1,500元而完成毒品交易。 丙○○ （原判決撤銷，不予記載） 原判決撤銷。 丙○○ 犯販賣第二級毒品罪，累犯，處有期徒刑壹年拾月。扣案如附表四編號5至7所示之物均沒收之；未扣案如附表四編號8所示之物、犯罪所得新臺幣壹仟伍佰元均沒收之，於全部或一部不能沒收或不宜執行沒收時，追徵其價額。 即起訴書附表編號 ５  徐哲雄 丙○○ 於107年12月6日晚間10時35分許，持用如附表四編號7所示行動電話（插用門號0000000000號SIM卡）與徐哲雄門號0000000000號行動電話聯繫交易毒品事宜，嗣徐哲雄至基隆市○○區○○路000巷00號後，丙○○ 以1,500元之代價交付第二級毒品甲基安非他命1包予徐哲雄，並收取1,500元而完成毒品交易。 丙○○ （原判決撤銷，不予記載） 原判決撤銷。 丙○○ 犯販賣第二級毒品罪，累犯，處有期徒刑壹年拾月。扣案如附表四編號5至7所示之物均沒收之；未扣案如附表四編號8所示之物、犯罪所得新臺幣壹仟伍佰元均沒收之，於全部或一部不能沒收或不宜執行沒收時，追徵其價額。 即起訴書附表編號 ７  劉寶蓮 丙○○ 於107年12月13日上午11時53分許，持用如附表四編號4所示行動電話及如附表四編號7所示行動電話（插用門號0000000000號SIM 卡）與劉寶蓮門號0000000000號行動電話聯繫交易毒品事宜後，再由丙○○指示丁○○前往基隆市○○區○○○路0○00號5樓樓下，以1,000元之代價交付第二級毒品甲基安非他命1包予劉寶蓮，並收取1,000元而完成毒品交易，嗣丁○○將1,000 元轉交予丙○○ 。 丙○○、丁○○ （原判決關於丙○○ 部分撤銷，不予記載） 丁○○共同犯販賣第二級毒品罪，累犯，處有期徒刑壹年拾月。扣案如附表四編號4至7所示之物均沒收之；未扣案如附表四編號8所示之物沒收之，於全部或一部不能沒收或不宜執行沒收時，與丙○○ 連帶追徵其價額。 原判決關於丙○○ 部分撤銷。 丙○○ 共同犯販賣第二級毒品罪，累犯，處有期徒刑貳年壹月。扣案如附表四編號4至7所示之物均沒收之；未扣案如附表四編號8 所示之物沒收之，於全部或一部不能沒收或不宜執行沒收時，與丁○○連帶追徵其價額；未扣案犯罪所得新臺幣壹仟元沒收之，於全部或一部不能沒收或不宜執行沒收時，追徵其價額。 其他上訴駁回。 即起訴書附表編號   吳麗雲 丙○○ 於107年12月15日下午1時54分前某時許，將甲基安非他命1 包交付予許美玲，指示許美玲將此轉交予吳麗雲（已歿）及向其收取500元價金，而後，許美玲在基隆市○○區○○路000巷0 弄00號，交付甲基安非他命予吳麗雲，並收取500 元，完成毒品交易，又於107年12月15日下午1時54分許，持用如附表四編號10所示行動電話，與丙○○ 持用如附表四編號7所示行動電話（插用門號0000000000號SIM卡）聯繫，告知丙○○ 已完成前開交易，嗣並將500元轉交予丙○○ 。 丙○○、許美玲 （原判決撤銷，不予記載）  原判決關於丙○○ 部分撤銷。 丙○○ 共同犯販賣第二級毒品罪，累犯，處有期徒刑貳年。扣案如附表四編號5至7所示之物均沒收之；未扣案如附表四編號8 10所示之物均沒收之，於全部或一部不能沒收或不宜執行沒收時，與許美玲連帶追徵其價額；未扣案犯罪所得新臺幣伍佰元沒收之，於全部或一部不能沒收或不宜執行沒收時，追徵其價額。 即起訴書附表編號   甲○○ 乙○○於108年1月11日下午5時28分許，持用如附表四編號4所示行動電話與甲○○門號0000000000號行動電話聯繫交易毒品事宜，嗣於同日下午5時38分許，甲○○至基隆市○○區○○路000巷00號後，乙○○以1,000元之代價交付第二級毒品甲基安非他命1包予甲○○，並收取1,000元而完成毒品交易。 乙○○ 乙○○犯販賣第二級毒品罪，累犯，處有期徒刑壹年拾月。扣案如附表四編號4所示之物、犯罪所得新臺幣壹仟元均沒收之。 上訴駁回。 即起訴書附表編號   羅  量 丙○○ 於108年1月30日下午6時56分許，持用如附表四編號4所示行動電話與羅量門號0000000000號行動電話聯繫交易毒品事宜，嗣於同日晚間7時13分許，由乙○○至基隆市仁愛區忠一路上之溫莎堡麵包店旁巷子內以1,500元之代價交付第二級毒品甲基安非他命 1包予羅量，並收取1,500元而完成毒品交易，且將1,500元留供己用。 丙○○ 、乙○○ （原判決關於丙○○ 部分撤銷，不予記載） 乙○○共同犯販賣第二級毒品罪，累犯，處有期徒刑壹年拾月。扣案如附表四編號3所示毒品沒收銷燬之；扣案如附表四編號4 至6所示之物、犯罪所得新臺幣壹仟伍佰元均沒收之。 原判決關於丙○○ 部分撤銷。 丙○○ 共同犯販賣第二級毒品罪，累犯，處有期徒刑壹年拾月。扣案如附表四編號3所示毒品沒收銷燬之；扣案如附表四編號4至6所示之物均沒收之。 其他上訴駁回。 即起訴書附表編號   羅  量 丙○○ 於108年2月4日晚間10時22分許，持用如附表四編號4所示行動電話與羅量門號0000000000號行動電話聯繫交易毒品事宜，嗣於同日晚間10時45分許，再指示蔡蘇俊逸至基隆市中山區文化路上某路旁，以1,500 元之代價交付第二級毒品甲基安非他命1包予羅量，並收取1,500 元而完成毒品交易，嗣蔡蘇俊逸將1,500元轉交予丙○○ 。 丙○○、蔡蘇俊逸 （原判決關於丙○○ 部分撤銷，不予記載） 原判決關於丙○○ 部分撤銷。 丙○○ 共同犯販賣第二級毒品罪，累犯，處有期徒刑貳年壹月。扣案如附表四編號2所示毒品均沒收銷燬之；扣案如附表四編號4至6所示之物均沒收之；未扣案犯罪所得新臺幣壹仟伍佰元沒收之，於全部或一部不能沒收或不宜執行沒收時，追徵其價額。 即起訴書附表編號  

附表三：
編號      犯    罪    事     實    原審主文 本院主文  備註  交易對象    交  易  情  形    １  程馨儀 丙○○ 於107年9月21日下午1時許，在基隆市○○區○○路000巷00號，與程馨儀完成毒品交易後（即如附表一編號1），另將微量甲基安非他命無償轉讓予程馨儀施用。 丙○○ 對懷胎婦女犯轉讓第二級毒品罪，累犯，處有期徒刑捌月。 上訴駁回。 即起訴書附表編號 

附表四：
編號     物   品   名   稱 扣自被告          備              註 １ 海洛因2包  丙○○ 驗餘淨重共0.75公克，併同難以完全析離之包裝袋2只。 ２ 甲基安非他命3包  丙○○ 驗餘淨重共2.6844公克，併同難以完全析離之包裝袋3只。 ３ 甲基安非他命1包  乙○○ 驗餘淨重2.5884公克，併同難以完全析離之包裝袋1只。 ４ 三星廠牌行動電話1支  丙○○ IMEI碼：000000000000000，含門號0000000000號SIM卡。 ５ 夾鍊袋1包  丙○○ 供犯罪所用之物。 ６ 藥鏟1支  丙○○ 供犯罪所用之物。 ７ HTC廠牌行動電話1支  乙○○ IMEI碼：000000000000000（原插用門號0000000000號SIM卡，該SIM卡未扣案）。 ８ SIM卡1張    無 未扣案，門號0000000000號。 ９ 不詳廠牌行動電話1支    無 未扣案，含門號0000000000號SIM卡。  不詳廠牌行動電話1支    無 未扣案，含門號0000000000號SIM卡。 

附表五：
編號   通話時間/通話對象/基地台位置    通     聯     內     容  １ 時間：107年10月23日下午4時9分 發話人：0000-000000（丁○○） 受話人：0000-000000（丙○○ ） 基地台位置：基隆市○○區○○路00             號 丁○○：你剛剛有打給我？ 丙○○ ：有阿，要問你在哪？ 丁○○：家裡阿。 丙○○ ：你說下個月是初幾？ 丁○○：初9，我會拿過去給你。 丙○○ ：好啦，我拿過去。 丁○○：現在要過來嗎？ 丙○○ ：嗯。 丁○○：好，我等一下要上班。 丙○○ ：好。  時間：107年10月23日下午4時36分 發話人：0000-000000（丁○○） 受話人：0000-000000（丙○○ ） 基地台位置：基隆市○○區○○路00             號 丙○○ ：阿舅你下來樓下好嗎？ 丁○○：好阿。 丙○○ ：我拜託朋友過去了。 丁○○：那邊多少？ 丙○○ ：1阿。 丁○○：蛤？ 丙○○ ：1000。 丁○○：那這要我差你2000。 丙○○ ：嗯。  ２ 時間：107年10月26日上午10時33分寄發簡訊：0000-000000（丙○○ ）接收簡訊：0000-000000（丁○○）基地台位置：基隆市○○區○○路00號 （簡訊）我有偏財運，可否跟我交換，9月10月的發票送我，我？請客。  時間：107年10月26日下午1時13分 發話人：0000-000000（丁○○） 受話人：0000-000000（丙○○ ） 基地台位置：基隆市○○區○○路00             號 丙○○ ：阿舅拍謝我馬上到。 丁○○：你到了嗎？ 丙○○ ：你可以來嗎，有一個女         生自殺，你有喝嗎？ 丁○○：沒有。 丙○○ ：拜託你來一趟好嗎？我         有用跟上一次一樣多的          東西，我叫阿蘭拿給你         。 丁○○：好。 丙○○ ：你來打這支就好，我這         支不會帶出去。 丁○○：好。  時間：107年10月26日下午1時24分 發話人：0000-000000（丁○○） 受話人：0000-000000（甲○○） 基地台位置：基隆市區○○路00             號 丁○○：喂。 甲○○：阿舅你現在在哪？ 丁○○：我要過去了。 甲○○：現在要過來了，好我現         在下去。  ３ 時間：107年11月12日晚間7時48分 發話人：0000-000000（甲○○） 受話人：0000-000000（丙○○ ） 基地台位置：基隆市○○區○○路00             0巷5樓 甲○○：你跟他講我到了。 丙○○ ：嗯。  時間：107年11月12日晚間7時49分 發話人：0000-000000（丙○○ ） 受話人：0000-000000（劉寶蓮） 基地台位置：基隆市○○區○○路00             0巷5樓 丙○○ ：喂，到了你下來。 劉寶蓮：你不上來喔。 丙○○ ：你下來啦。  時間：107年11月12日晚間7時55分 發話人：0000-000000（劉寶蓮） 受話人：0000-000000（丙○○ ） 基地台位置：基隆市○○區○○路00             0巷5樓 丙○○ ：喂。 劉寶蓮：你剛剛叫她拿番薯來是         多少錢？ 丙○○ ：1000阿。 劉寶蓮：好，我有叫她拿水餃回         去。 丙○○ ：嗯，我要睡覺了。